臺灣新竹地方法院刑事判決
111年度原訴字第32號
公  訴  人  臺灣新竹地方檢察署檢察官
被      告  何灝叡




選任辯護人  張婉娟律師
            陳新佳律師
被      告  高三峰



選任辯護人  許崇賓律師(法律扶助基金會）
被      告  葉珈銘



選任辯護人  王品懿律師(法律扶助基金會）
被      告  廖士霆


            楊嘉元

                    住新北市○○區○○里○○路0段000巷00   弄0號

選任辯護人  廖慈怡律師(法律扶助基金會）              
被      告  宋嘉恆



選任辯護人  莊慶洲律師(法律扶助基金會）
被      告  劉明煌


                    居臺中市○○區○○路0段000巷000○0號 0樓
指定辯護人  吳典哲律師
被      告  幸偉仁


選任辯護人  陳育騰律師
            王聖傑律師
被      告  張裕政


            陳彥傑


            楊采玉


選任辯護人  賴俊維律師(法律扶助基金會）                
被      告  張睿景




上列被告因詐欺等案件，經檢察官提起公訴（110年度偵字第134
01、13186、13736、14134、14317號、110年度少連偵字第186號
、111年度偵字第2763、2764、2738、3313、3314、3499、6431
、6432、6433、6434、111年度少連偵字第55、56、57、58、59
、60、61、62號），及移送併辦(臺灣彰化地方檢察署111年度偵
字第9319號)，經本院合議庭裁定改行簡式審判程序，判決如下:
    主  文
一、丁○○犯如附表編號1至26「主文」欄所示之罪，各處如附表
    編號1至26「主文」欄所示之刑。應執行有期徒刑參年柒月
    ，併科罰金新臺幣陸萬元，罰金如易服勞役，以新臺幣壹仟
    元折算壹日。
　　未扣案之犯罪所得新臺幣參萬元沒收，於全部或一部不能沒
    收或不宜執行沒收時，追徵其價額。
二、午○○犯如附表編號1至26「主文」欄所示之罪，各處如附表
    編號1至26「主文」欄所示之刑。應執行有期徒刑參年參月
    ，併科罰金新臺幣參萬伍仟元，罰金如易服勞役，以新臺幣
    壹仟元折算壹日。
　　未扣案之犯罪所得新臺幣貳萬元沒收，於全部或一部不能沒
    收或不宜執行沒收時，追徵其價額。
三、Ｂ○○犯如附表編號1至26「主文」欄所示之罪，各處如附表編
    號1至26「主文」欄所示之刑。應執行有期徒刑參年，併科
    罰金新臺幣參萬元，罰金如易服勞役，以新臺幣壹仟元折算
    壹日。
　　未扣案之犯罪所得新臺幣壹萬捌仟元沒收，於全部或一部不
    能沒收或不宜執行沒收時，追徵其價額。
四、Ｄ○○犯如附表編號3至5、8至11、13、14「主文」欄所示之罪
    ，各處如附表編號3至5、8至11、13、14「主文」欄所示之
    刑。應執行有期徒刑貳年，併科罰金新臺幣壹萬捌仟元，罰
    金如易服勞役，以新臺幣壹仟元折算壹日。
　　未扣案之犯罪所得新臺幣壹萬參仟捌佰捌拾貳元沒收，於全
    部或一部不能沒收或不宜執行沒收時，追徵其價額。
五、黃○○犯如附表編號1至6、15、16「主文」欄所示之罪，各處
    如附表編號1至6、15、16「主文」欄所示之刑。應執行有期
    徒刑貳年，併科罰金新臺幣壹萬柒仟元，罰金如易服勞役，
    以新臺幣壹仟元折算壹日。
　　未扣案之犯罪所得新臺幣壹萬捌仟元沒收，於全部或一部不
    能沒收或不宜執行沒收時，追徵其價額。
六、己○○犯如附表編號1至7、15、16「主文」欄所示之罪，各處
    如附表編號1至7、15、16「主文」欄所示之刑。應執行有期
    徒刑貳年壹月，併科罰金新臺幣貳萬捌仟元，罰金如易服勞
    役，以新臺幣壹仟元折算壹日。
七、Ｈ○○犯如附表編號5、12、17至26「主文」欄所示之罪，各處
    如附表編號5、12、17至26「主文」欄所示之刑。應執行有
    期徒刑貳年，併科罰金新臺幣貳萬壹仟元，罰金如易服勞役
    ，以新臺幣壹仟元折算壹日。緩刑伍年，並應履行如附表一
    至五所示之調解筆錄內容；及於本判決確定之日起參年內，
    向指定之之政府機關、政府機構、行政法人、社區或其他符
    合公益目的之機構或團體，提供陸拾小時之義務勞務，緩刑
    期間付保護管束。
　　未扣案之犯罪所得新臺幣柒仟伍佰元沒收，於全部或一部不
    能沒收或不宜執行沒收時，追徵其價額。
八、癸○○犯如附表編號17至26「主文」欄所示之罪，各處如附表
    編號17至26「主文」欄所示之刑。應執行有期徒刑壹年玖月
    ，併科罰金新臺幣壹萬玖仟元，罰金如易服勞役，以新臺幣
    壹仟元折算壹日。
　　未扣案之犯罪所得新臺幣參仟元沒收，於全部或一部不能沒
    收或不宜執行沒收時，追徵其價額。
九、申○○犯如附表編號15、16「主文」欄所示之罪，各處如附表
    編號15、16「主文」欄所示之刑。應執行有期徒刑壹年肆月
    ，併科罰金新臺幣壹萬貳仟元，罰金如易服勞役，以新臺幣
    壹仟元折算壹日。
　　未扣案之犯罪所得新臺幣陸仟元沒收，於全部或一部不能沒
    收或不宜執行沒收時，追徵其價額。
十、亥○○犯如附表編號1至7「主文」欄所示之罪，各處如附表編
    號1至7「主文」欄所示之刑。應執行有期徒刑壹年拾壹月，
    併科罰金新臺幣貳萬陸仟元，罰金如易服勞役，以新臺幣壹
    仟元折算壹日。
十一、玄○○犯如附表編號5、8至14「主文」欄所示之罪，各處如
      附表編號5、8至14「主文」欄所示之刑。應執行有期徒刑
      壹年捌月，併科罰金新臺幣貳萬柒仟元，罰金如易服勞役
      ，以新臺幣壹仟元折算壹日。
十二、酉○○犯如附表編號17至19、21、22、24至26「主文」欄所
      示之罪，各處如附表編號17至19、21、22、24至26「主文
      」欄所示之刑。應執行有期徒刑壹年捌月，併科罰金新臺
      幣貳萬柒仟元，罰金如易服勞役，以新臺幣壹仟元折算壹
      日。
    事  實
一、丁○○、午○○、Ｂ○○、Ｄ○○、黃○○、己○○、Ｈ○○、癸○○、申○○、
    亥○○、玄○○、酉○○(上稱丁○○等12人)、辛○○、地○○、少年丙○○、少年全○諾（上2人另由少年法庭審理）等人自民國110
    年7月間某日起，加入由真實姓名年籍不詳之人所指揮、操
    縱之以實施詐術為手段所組成具有持續性及牟利性之有結構
    性組織之詐欺犯罪組織（下稱本案詐欺集團；丁○○、午○○、
    癸○○所犯參與犯罪組織罪部分，不另為不受理之諭知；酉○○
    、黃○○所犯參與犯罪組織罪部分，不另為免訴之諭知，詳如
    後述），由丁○○總理車手、車手頭、回水等；午○○現場分配
    各組成員分工；Ｂ○○負責總收水及看管水錢；Ｄ○○、申○○、亥
    ○○、玄○○、酉○○、地○○提供金融帳戶暨擔任車手；黃○○、癸○○負責收水；己○○、Ｈ○○駕車搭載車手取款；辛○○擔任車手
    ，共同意圖為自己不法所有，基於三人以上共同詐欺取財、
    掩飾隱匿詐欺所得去向之洗錢犯意聯絡，先由本案詐欺集團
    之不詳成員分別於附表各「詐騙時間及方式」欄所示之時間
    ，以所示方式，對附表各編號「被害人」欄所示之人施以詐
    術，致該等被害人均陷於錯誤，而於附表各編號「匯款時間
    、地點、方式」欄所示之時間、地點，將如附表各編號「匯
    款金額(新臺幣)」欄所示之款項分別匯入附表各「匯入帳戶
    (即第一層帳戶)」欄所示之帳戶，隨即於同日由丁○○等12人
    及辛○○、地○○、少年丙○○、全○諾分別依附表各「第一層帳
    戶共犯分工(日期均為被害人匯款時間當日，幣別均為新臺
    幣)」欄所示情形提領款項或轉帳至附表各「第二層帳戶」
    欄所示帳戶，再依「第二層帳戶共犯分工(日期均為被害人
    匯款時間當日，幣別均為新臺幣)」欄所示分工方式轉帳或
    提領一空。嗣附表所示之被害人等察覺有異，報警循線查獲
    上情。
二、案經温邵宸、Ｊ○○、Ｇ○○、Ｌ○○、戌○○、未○○、天○○、Ｅ○○、Ｆ○○、甲○○、Ａ○○、子○○、宇○○、乙○○、戊○○、Ｋ○○、Ｃ○○、寅○○
    、巳○○、Ｍ○○、Ｉ○○、辰○○、卯○○訴由新竹市警察局第三分局
    報告臺灣新竹地方檢察署(下稱新竹地檢署)，庚○○訴由彰化
    縣警察局和美分局、丑○○訴由高雄市政府警察局左營分局報
    告臺灣新北地方檢察署陳請臺灣高等檢察署檢察長移轉新竹
    地檢署檢察官偵查起訴暨臺灣彰化地方檢察署檢察官移送併
    辦。
　　理  由
甲、有罪部分：　　
壹、程序方面：
　　本案被告丁○○等12人所犯均係死刑、無期徒刑、最輕本刑為
    3年以上有期徒刑以外之罪，其等於準備程序中就被訴事實
    均為有罪之陳述，經法官告知簡式審判程式之旨，並聽取公
    訴人、被告丁○○等12人、辯護人之意見後，依刑事訴訟法第
    273條之1第1項之規定，本院合議庭裁定進行簡式審判程序
    。是本案之證據調查方式及證據能力之有無，依刑事訴訟法
    第273條之2及第159條第2項之規定，不受同法第159條第1項
    、第161條之2、第161條之3、第163條之1及第164條至第170
    條規定之限制，合先敘明。
貳、實體方面：
一、認定犯罪事實所憑之證據及認定之理由：
(一)上開犯罪事實，業據被告丁○○等12人於本院準備程序及簡式
    審判程序中均坦承不諱（本院卷㈡第83至89、94、117、118
    、124、214、225、232頁、本院卷㈢第32、38、78頁)，並有
    下列證據可資佐證，足認被告丁○○等12人之任意性自白核與
    事實相符，堪以採信：
  1.證人即被害人温○○(偵6431卷㈡第48至50頁）、Ｊ○○(偵6431卷
    ㈡第56至58頁)、Ｇ○○(偵6431卷㈡第66至68頁)、Ｌ○○（偵6431
    卷㈡第74至76頁)、戌○○（偵6431卷㈡第85至88頁)、未○○（偵
    6431卷㈡第93頁反面至96頁)、天○○（偵6431卷㈡第100至102
    頁)、Ｅ○○（偵6433卷㈡第73至76頁)、Ｆ○○(偵6433卷㈡第82至8
    4頁)、甲○○（偵6433卷㈡第90至91頁反面)、Ａ○○（偵6433卷㈡
    第96至97頁)、子○○(偵59卷㈢第87至89頁)、宇○○（偵59卷㈢
    第99頁正反面)、乙○○（偵59卷㈢第94頁正反面)、宙○○（偵6
    1卷㈢第34至36頁)、戊○○（偵61卷㈢第41至44頁)、Ｋ○○（偵64
    32卷㈡第34至37頁)、Ｃ○○（偵6432卷㈡第43頁正反面)、寅○○
    （偵6432卷㈡第48至51、52至53頁)、巳○○（偵6432卷㈡第58
    至59頁)、Ｍ○○(偵6432卷㈡第63至66頁)、Ｉ○○（偵6432卷㈡第7
    2至74頁)、辰○○（偵6432卷㈡第81至84頁)、庚○○（偵47236
    卷第8至9頁)、卯○○（偵6432卷㈡第97至103頁)、丑○○（偵64
    32卷㈡第110至111頁反面)於警詢中之證述。
  2.被害人温○○之報案資料(受〈處〉理案件證明單、受理各種案
    件紀錄表、受理詐騙帳戶通報警示簡便格式表，偵6431卷㈡
    第46、47、52頁）、Ｊ○○之報案資料(受〈處〉理案件證明單、
    受理各種案件紀錄表、受理詐騙帳戶通報警示簡便格式表，
    偵6431卷㈡第54、55、60至63頁反面)、Ｇ○○之報案資料(受〈
    處〉理案件證明單、受理各種案件紀錄表、受理詐騙帳戶通
    報警示簡便格式表，偵6431卷㈡第64、65、71頁)、Ｌ○○之報
    案資料(受〈處〉理案件證明單、受理各種案件紀錄表、受理
    詐騙帳戶通報警示簡便格式表，偵6431卷㈡第72、73、78至8
    2頁)、戌○○之報案資料(受〈處〉理案件證明單、受理各種案
    件紀錄表、受理詐騙帳戶通報警示簡便格式表，偵6431卷㈡
    第83、84、91頁)、未○○之報案資料(受〈處〉理案件證明單、
    受理詐騙帳戶通報警示簡便格式表，偵6431卷㈡第93、97頁)
    、天○○之報案資料(受〈處〉理案件證明單、受理各種案件紀
    錄表、受理詐騙帳戶通報警示簡便格式表，偵6431卷㈡第98
    、99、105至111頁後頁)、Ｅ○○之報案資料(受〈處〉理案件證
    明單、受理各種案件紀錄表、受理詐騙帳戶通報警示簡便格
    式表，偵6433號卷㈡第71、72、78頁)、Ｆ○○之報案資料(受〈
    處〉理案件證明單、受理各種案件紀錄表、受理詐騙帳戶通
    報警示簡便格式表，偵6433卷㈡第80、81、86頁)、甲○○之報
    案資料(受〈處〉理案件證明單、受理各種案件紀錄表、受理
    詐騙帳戶通報警示簡便格式表，偵6433卷㈡第88、89、93頁)
    、Ａ○○之報案資料(受〈處〉理案件證明單、受理各種案件紀錄
    表、受理詐騙帳戶通報警示簡便格式表，偵6433卷㈡第94、9
    5、99至100頁)、子○○之報案資料(受理各種案件紀錄表、受
    理詐騙帳戶通報警示簡便格式表，偵59卷㈢第86、91頁)、宇
    ○○之報案資料(受〈處〉理案件證明單、受理各種案件紀錄表
    、受理詐騙帳戶通報警示簡便格式表，偵59卷㈢第97、98、1
    01頁)、乙○○之報案資料(受〈處〉理案件證明單、受理各種案
    件紀錄表、受理詐騙帳戶通報警示簡便格式表，偵59卷㈢第9
    2、93、96頁)、宙○○之報案資料(受〈處〉理案件證明單、受
    理各種案件紀錄表、受理詐騙帳戶通報警示簡便格式表，偵
    61卷㈢第32、33、38頁)、戊○○之報案資料(受〈處〉理案件證
    明單、受理各種案件紀錄表、受理詐騙帳戶通報警示簡便格
    式表，偵61卷㈢第39、40、46頁)、Ｋ○○之報案資料(受〈處〉理
    案件證明單、受理各種案件紀錄表、受理詐騙帳戶通報警示
    簡便格式表，偵6432卷㈡第32、33、39頁)、Ｃ○○之報案資料(
    受〈處〉理案件證明單、受理各種案件紀錄表、受理詐騙帳戶
    通報警示簡便格式表，偵6432卷㈡第41、42、45頁)、寅○○之
    報案資料(受理詐騙帳戶通報警示簡便格式表，偵6432卷㈡第
    54頁)、巳○○之報案資料(受〈處〉理案件證明單、受理詐騙帳
    戶通報警示簡便格式表，偵6432卷㈡第56、60頁)及其銀行帳
    戶交易明細（偵13186卷㈡第95頁反面至96頁反面）、Ｍ○○之
    報案資料(受〈處〉理案件證明單、受理各種案件紀錄表、受
    理詐騙帳戶通報警示簡便格式表，偵6432卷㈡第61、62、69
    頁)、Ｉ○○之報案資料(受〈處〉理案件證明單、受理各種案件
    紀錄表、受理詐騙帳戶通報警示簡便格式表，偵6432卷㈡第7
    0、71、77頁)及其提出之LINE對話紀錄（偵9319卷第49至95
    頁）、辰○○之報案資料(受〈處〉理案件證明單、受理各種案
    件紀錄表、受理詐騙帳戶通報警示簡便格式表，偵6432卷㈡
    第79、80、87頁)、庚○○之報案資料(受〈處〉理案件證明單、
    受理各種案件紀錄表、受理詐騙帳戶通報警示簡便格式表，
    偵6432卷㈡第88、89、94頁)及其銀行帳戶交易明細（偵4723
    6卷第23至27頁）、卯○○之報案資料(受〈處〉理案件證明單、
    受理各種案件紀錄表、受理詐騙帳戶通報警示簡便格式表，
    偵6432卷㈡第95、96、106頁)、丑○○之報案資料(受〈處〉理案
    件證明單、受理各種案件紀錄表、受理詐騙帳戶通報警示簡
    便格式表，偵6432卷㈡第108、109、113頁)及其提出之LINE
    對話紀錄（偵2785卷第21至24頁反面）。
  3.被告申○○之玉山商業銀行帳號000-0000000000000號帳戶（
    下稱申○○玉山帳戶，偵61卷㈡第90至91頁反面）、被告亥○○
    之臺中商業銀行帳號000-000000000000號帳戶（下稱亥○○臺
    中商銀帳戶，偵6431卷㈠第174至186頁）、被告玄○○之中國
    信託商業銀行帳號000-000000000000號、兆豐國際商業銀行
    帳號000-00000000000號帳戶（下稱玄○○中信帳戶、玄○○兆
    豐帳戶，偵6433卷㈠第220至227頁、偵59卷㈡第54至58頁）、
    被告酉○○之中國信託商業銀行帳號000-000000000000號帳戶
    （下稱酉○○中信帳戶，偵9319卷第13至24頁、偵47236卷第3
    1至39頁反面）、被告壬○○合作金庫商業銀行帳號000-00000
    00000000號、臺灣銀行帳號000-000000000000號帳戶（下稱
    壬○○合庫帳戶、壬○○臺銀帳戶，偵6431卷㈠第187至194頁）
    、被告地○○之永豐商業銀行帳號000-00000000000000號帳戶
    （下稱地○○永豐帳戶，偵6434卷㈠第172至174頁反面）、被
    告Ｄ○○之第一商業銀行帳號000-00000000000號、0000000000
    0號帳戶、中國信託商業銀行帳號000000000000號帳戶（下
    稱Ｄ○○一銀帳戶〈後五碼90985〉、Ｄ○○一銀帳戶〈後五碼29943〉
    、Ｄ○○中信帳戶，偵59卷㈡第82至93頁反面）之帳戶交易明細
    。
  4.亥○○臺中商銀帳戶、玄○○中信帳戶、玄○○兆豐帳戶、酉○○中
    信帳戶金融機聯防機制通報單(偵6431卷㈡第53、91頁反面、
    偵6433卷㈡第79、87頁、偵6432卷㈡第40、46、55、78、107
    頁）。
  5.路口、提款機、銀行內之監視器錄影紀錄擷取照片（偵6431
    卷㈠第171至173頁反面，偵186卷㈡第164頁正反面、170至173
    頁反面、偵2984卷㈠第206至208頁、偵6432卷㈠第156頁正反
    面、偵59卷㈡第42至43頁、偵61卷㈡第89頁正反面）。
  6.少年丙○○手寫帳冊（偵3499卷㈡第64至78頁後頁）。
  7.本案詐欺集團成員丁○○等人之Telegram通訊軟體群組內對話
    內容截圖（偵3499卷㈡第18至62頁反面）。
  8.新竹市柿子紅快捷旅店、新竹101旅店監視器畫面截圖及住
    宿登記資料（偵3499卷㈠第123至189頁）、祥運小客車租賃
    有限公司出租單及身分證件登記資料（偵61卷㈡第229至230
    頁）、和上租賃有限公司汽車出租單及身分證件登記資料（
    偵61卷㈢第2至3頁）。　　　
（二）綜上所述，本案事證已臻明確，被告丁○○等12人犯行均洵
      堪認定，均應依法論科。　　 
二、論罪科刑：
(一)按三人以上共同犯刑法第339條詐欺罪者，構成刑法第339條
    之4第1項之加重詐欺取財罪，該條項為法定刑1年以上7年以
    下有期徒刑之罪，屬洗錢防制法第3條第1款所規定之特定犯
    罪。依洗錢防制法第2條之規定：「本法所稱洗錢，指下列
    行為：一、意圖掩飾或隱匿特定犯罪所得來源，或使他人逃
    避刑事追訴，而移轉或變更特定犯罪所得。二、掩飾或隱匿
    特定犯罪所得之本質、來源、去向、所在、所有權、處分權
    或其他權益者。三、收受、持有或使用他人之特定犯罪所得
    。」；倘行為人意圖掩飾或隱匿特定犯罪所得來源，而將特
    定犯罪所得直接消費處分，甚或交予其他共同正犯，而由共
    同正犯以虛假交易外觀掩飾不法金流移動，即難認單純犯罪
    後處分贓物之行為，仍應構成洗錢防制法第2條第1或2款之
    洗錢行為。例如詐欺集團向被害人施用詐術後，為隱匿其詐
    欺所得財物之去向，而令被害人將其款項轉入該集團所持有
    、使用之人頭帳戶，並由該集團所屬之車手前往提領詐欺款
    項得逞，檢察官如能證明該帳戶內之資金係本案詐欺之特定
    犯罪所得，即已該當洗錢防制法第14條第1項之一般洗錢罪
    （最高法院108年度台上字第1744號判決同此見解）。查被
    告丁○○等12人各分工提領詐欺贓款、轉帳，而予以隱匿，致
    檢警機關無從或難以追查該犯罪所得之去向，其等主觀上顯
    具掩飾、隱匿該犯罪所得之故意，客觀上亦有掩飾、隱匿該
    犯罪所得之去向、所在之行為，依上開說明，自屬洗錢防制
    法第2條第2款所規範之洗錢行為無訛，起訴書漏未論及洗錢
    防制法部分，業經公訴檢察官以補充理由書補充，並經本院
    於準備程序時當庭諭知被告等另涉犯洗錢防制法第14條第1
    項之洗錢罪，已無礙被告防禦權之行使，合先敘明。
(二)又加重詐欺罪，係侵害個人財產法益之犯罪，其罪數之計算
    ，核與參與犯罪組織罪之侵害社會法益有所不同，審酌現今
    詐欺集團之成員皆係為欺罔他人，騙取財物，方參與以詐術
    為目的之犯罪組織。倘若行為人於參與詐欺犯罪組織之行為
    繼續中，先後多次為加重詐欺之行為，因參與犯罪組織罪為
    繼續犯，犯罪一直繼續進行，直至犯罪組織解散，或其脫離
    犯罪組織時，其犯行始行終結。故該參與犯罪組織與其後之
    多次加重詐欺之行為皆有所重合，然因行為人僅為一參與犯
    罪組織行為，侵害一社會法益，屬單純一罪，應僅就參與犯
    罪組織罪時間較為密切之首次加重詐欺犯行論以參與犯罪組
    織罪及加重詐欺罪之想像競合犯，而其他之加重詐欺犯行，
    祗需單獨論罪科刑即可，無需再另論以參與犯罪組織罪，以
    避免重複評價（最高法院110年度台上字第750號判決意旨參
    照）。又行為人於參與犯罪組織之繼續中，先後加重詐欺數
    人財物，因行為人僅為一參與組織行為，侵害一社會法益，
    應僅就首次犯行論以參與犯罪組織罪及加重詐欺罪之想像競
    合犯，而其後之犯行，乃為其參與組織之繼續行為，為避免
    重複評價，當無從將一參與犯罪組織行為割裂再另論一參與
    犯罪組織罪，而與其後所犯加重詐欺罪從一重論處之餘地（
    最高法院107年度台上字第1066號判決意旨參照）。是本案Ｂ
    ○○、Ｄ○○、己○○、Ｈ○○、申○○、亥○○、玄○○所犯參與犯罪組織
    罪應與渠等參與本案犯罪組織後所犯首次之三人以上共同詐
    欺取財及洗錢之犯行，為想像競合犯，應從一重三人以上共
    同詐欺取財罪處斷
(三)是核被告丁○○等12人所犯如下：
　1.核被告丁○○、午○○就附表編號1至26所為，各係均犯刑法第3
    39條之4第1項第2款之三人以上共同詐欺取財罪，及洗錢防
    制法第2條第2款洗錢行為而犯同法第14條第1項之一般洗錢
    罪。
　2.核被告Ｂ○○就附表編號1所為，係犯組織犯罪防制條例第3條
    第1項後段之參與犯罪組織罪、刑法第339條之4第1項第2款
    之三人以上共同詐欺取財罪，及洗錢防制法第2條第2款洗錢
    行為而犯同法第14條第1項之一般洗錢罪；就附表編號2至26
    所為，均係犯刑法第339條之4第1項第2款之三人以上共同詐
    欺取財罪，及洗錢防制法第2條第2款洗錢行為而犯同法第14
    條第1項之一般洗錢罪。
　3.核被告Ｄ○○就附表編號8所為，係犯組織犯罪防制條例第3條
    第1項後段之參與犯罪組織罪、刑法第339條之4第1項第2款
    之三人以上共同詐欺取財罪，及洗錢防制法第2條第2款洗錢
    行為而犯同法第14條第1項之一般洗錢罪；就附表編號3至5
    、9至11、13、14所為，均係犯刑法第339條之4第1項第2款
    之三人以上共同詐欺取財罪，及洗錢防制法第2條第2款洗錢
    行為而犯同法第14條第1項之一般洗錢罪。
　4.核被告黃○○就附表編號1至6、15、16所為，均係犯刑法第33
    9條之4第1項第2款之三人以上共同詐欺取財罪，及洗錢防制
    法第2條第2款洗錢行為而犯同法第14條第1項之一般洗錢罪
    。
　5.核被告己○○就附表編號1所為，係犯組織犯罪防制條例第3條
    第1項後段之參與犯罪組織罪、刑法第339條之4第1項第2款
    之三人以上共同詐欺取財罪，及洗錢防制法第2條第2款洗錢
    行為而犯同法第14條第1項之一般洗錢罪；就附表編號2至7
    、15、16所為，均係犯刑法第339條之4第1項第2款之三人以
    上共同詐欺取財罪，及洗錢防制法第2條第2款洗錢行為而犯
    同法第14條第1項之一般洗錢罪。
　6.核被告Ｈ○○就附表編號5所為，係犯組織犯罪防制條例第3條
    第1項後段之參與犯罪組織罪、刑法第339條之4第1項第2款
    之三人以上共同詐欺取財罪，及洗錢防制法第2條第2款洗錢
    行為而犯同法第14條第1項之一般洗錢罪；就附表編號12、1
    7至26所為，均係犯刑法第339條之4第1項第2款之三人以上
    共同詐欺取財罪，及洗錢防制法第2條第2款洗錢行為而犯同
    法第14條第1項之一般洗錢罪。
　7.核被告癸○○就附表編號17至26所為，均係犯刑法第339條之4
    第1項第2款之三人以上共同詐欺取財罪，及洗錢防制法第2
    條第2款洗錢行為而犯同法第14條第1項之一般洗錢罪。
　8.被告申○○就附表編號15所為，係犯組織犯罪防制條例第3條
    第1項後段之參與犯罪組織罪、刑法第339條之4第1項第2款
    之三人以上共同詐欺取財罪，及洗錢防制法第2條第2款洗錢
    行為而犯同法第14條第1項之一般洗錢罪；就附表編號16所
    為，係犯刑法第339條之4第1項第2款之三人以上共同詐欺取
    財罪，及洗錢防制法第2條第2款洗錢行為而犯同法第14條第
    1項之一般洗錢罪。
　9.被告亥○○就附表編號1所為，係犯組織犯罪防制條例第3條第
    1項後段之參與犯罪組織罪、刑法第339條之4第1項第2款之
    三人以上共同詐欺取財罪，及洗錢防制法第2條第2款洗錢行
    為而犯同法第14條第1項之一般洗錢罪；就附表編號2至7所
    為，均係犯刑法第339條之4第1項第2款之三人以上共同詐欺
    取財罪，及洗錢防制法第2條第2款洗錢行為而犯同法第14條
    第1項之一般洗錢罪。
　10.核被告玄○○就附表編號8所為，係犯組織犯罪防制條例第3
     條第1項後段之參與犯罪組織罪、刑法第339條之4第1項第2
     款之三人以上共同詐欺取財罪，及洗錢防制法第2條第2款
     洗錢行為而犯同法第14條第1項之一般洗錢罪；就附表編號
     5、9至14所為，均係犯刑法第339條之4第1項第2款之三人
     以上共同詐欺取財罪，及洗錢防制法第2條第2款洗錢行為
     而犯同法第14條第1項之一般洗錢罪。
　11.核被告酉○○就附表編號17至19、21、22、24至26所為，均
     係犯刑法第339條之4第1項第2款之三人以上共同詐欺取財
     罪，及洗錢防制法第2條第2款洗錢行為而犯同法第14條第1
     項之一般洗錢罪。
(四)想像競合
　1.被告Ｂ○○、己○○、亥○○就附表編號1所為；被告Ｄ○○、玄○○就
    附表編號8所為；Ｈ○○就附表編號5所為；申○○就附表編號15
    所為，均係以一行為犯參與犯罪組織罪、三人以上共同詐欺
    取財罪、一般洗錢罪，為想像競合犯，應依刑法第55條前段
    規定，從一重論以三人以上共同詐欺取財罪處斷。
　2.被告丁○○、午○○就附表編號1至26所為；被告Ｂ○○就附表編號
    2至26所為；被告Ｄ○○就附表編號3至5、9至11、13、14所為
    ；被告黃○○就附表編號1至6、15、16所為；被告己○○就附表
    編號2至7、15、16所為；被告Ｈ○○就附表編號12、17至26所
    為；被告癸○○就附表編號17至26所為；被告申○○就附表編號
    16所為；被告亥○○就附表編號2至7所為；被告玄○○就附表編
    號5、9至14所為；被告酉○○就附表編號17至19、21、22、24
    至26所為，均係以一行為同時觸犯三人以上共同詐欺取財罪
    、一般洗錢罪，同為想像競合犯，亦應依刑法第55條前段規
    定，從一重論以三人以上共同詐欺取財罪處斷。
(五)被告丁○○等12人就附表所示參與犯行部分，與本案詐欺集團
    其餘成員間，具犯意聯絡與行為分擔，為共同正犯。
(六)被告丁○○等12人與本案詐欺集團成員共同分別向如附表所示
    之被害人施用詐術，侵害被害人之財產法益，被告丁○○、午
    ○○、Ｂ○○就如附表編號1至26所示犯行(共26次)，被告Ｄ○○就
    如附表編號3至5、8至11、13、14所示犯行（共9次），被告
    黃○○就如附表編號1至6、15、16所示犯行（共8次），被告
    己○○就如附表編號1至7、15、16所示犯行（共9次），被告Ｈ
    ○○就如附表編號5、12、17至26所示犯行（共12次），被告
    癸○○就如附表編號17至26所示犯行（共10次），被告申○○就
    如附表編號15、16所示犯行(共2次)，被告亥○○就如附表編
    號1至7所示犯行(共7次)，被告玄○○如就附表編號5、8至14
    所示犯行(共8次)，被告酉○○就如附表編號17至19、21、22
    、24至26所示犯行(共8次)，所為在刑法評價上各具獨立性
    ，犯意各別，行為互殊，均應予分論併罰。
(七)又被告丁○○、午○○、Ｂ○○就附表編號1至26所示犯行，案發時
    均為年滿20歲之成年人，丙○○為93年10月生、少年全○諾為9
    3年5月生，案發時均為12歲以上未滿18歲之少年，有其等個
    人戶籍資料查詢結果附卷可參。是被告丁○○、午○○、Ｂ○○成
    年人與少年共同故意犯如附表編號1至26所示之罪，均應依
    兒童及少年福利與權益保障法第112條第1項前段，加重其刑
    。
(八)累犯：
　　被告黃○○前因違反毒品危害防制條例案件，經臺灣彰化地方
    法院以104年度少訴字第7號判決判處有期徒刑1年4月（2次
    ）、1年2月（1次）、1年（4次），應執行有期徒刑2年4月
    確定，緩刑4年，嗣經撤銷緩刑入監執行，於110年3月19日
    假釋期滿未經撤銷，視為執行完畢；被告申○○前因違反毒品
    危害防制條例案件，經臺灣臺中地方法院以107年度易字第1
    991號判決判處有期徒刑6月確定，又因竊盜案件，經同法院
    以107年度易字第1393號判決判處有期徒刑6月確定，上開二
    案經裁定合併應執行有期徒刑11月確定，甫於108年8月6日
    縮短刑期執行完畢等情，有被告黃○○、申○○之臺灣高等法院
    被告前案紀錄表附卷可參，且業據檢察官於審理時主張並說
    明，被告黃○○、申○○於本院審理時就構成累犯之事實及上開
    前案紀錄表均表示正確(本院卷㈠第127、128頁），此部分事
    實堪以認定。是被告黃○○、申○○於前揭有期徒刑執行完畢後
    ，5年內故意再犯本案有期徒刑以上之各罪，均屬刑法第47
    條第1項之累犯，惟參酌司法院釋字第775號解釋意旨，衡以
    被告黃○○、申○○先前執行者與本案之犯罪型態、原因、侵害
    法益有異，罪質不同，如適用刑法第47條第1項累犯規定加
    重其刑，尚與憲法罪刑相當原則、比例原則有違，故不予加
    重其刑。
(九)至被告黃○○、己○○之辯護人為被告黃○○、己○○請求依刑法第
    59條規定減輕其刑乙節。按犯罪之情狀顯可憫恕，認科以最
    低度刑仍嫌過重者，得酌量減輕其刑，刑法第59條定有明文
    。此酌量減輕其刑，必須犯罪另有特殊之原因與環境，在客
    觀上足以引起一般同情，縱宣告法定最低度刑，猶嫌過重者
    ，始有其適用。經查，被告黃○○、己○○所涉之加重詐欺取財
    罪，嚴重侵害被害人之財產法益，被害人人數達8人、9人，
    被害金額總計高達新臺幣(下同)600多萬元，且被告黃○○、
    己○○智識正常、四肢健全，本可辛勤努力以正當方法賺取金
    錢，卻選擇以侵害他人財產為手段之非法賺錢途徑，客觀上
    難認有何犯罪之特殊原因與環境，其情節並無顯可憫恕之處
    。本案加重詐欺取財罪之最低刑度為1年有期徒刑，就被告
    黃○○、己○○本案犯罪情節而言，難認有情輕法重之憾，自無
    需適用刑法第59條規定予以酌減其刑。
(十)科刑：
　　爰以行為人之責任為基礎，審酌被告丁○○等12人正值青壯，
    有謀生能力，竟不思循正當途徑賺取所需，竟為貪圖輕易獲
    得金錢，滿足一己私慾，而加入詐欺集團，其等所為，危害
    社會治安及人際信任，除使檢警追查困難外，亦使被害人等
    無從追回被害款項，所為實值非難；另考量被告丁○○等12人
    犯後坦承犯行，合於洗錢防制法第16條第2項所定減輕其刑
    事由，且被告午○○、Ｂ○○、Ｄ○○、黃○○、己○○、Ｈ○○、癸○○、
    亥○○、玄○○、酉○○，於偵查、審理中均自白參與犯罪組織之
    罪，是均符合組織犯罪防制條例第8條第1項後段規定減刑規
    定，被告癸○○、Ｈ○○、玄○○已與部分被害人達成和解，其餘
    被告則未能與被害人等達成和解之犯罪後態度，暨其等犯罪
    動機及手段、於集團內分擔之角色、對被害人等所生危害、
    所獲不法利益等；兼衡被告丁○○自陳專科畢業之智識程度，
    入所前為租賃車司機、離婚、與父親、一名9歲之子女同住
    之家庭經濟狀況(本院卷㈢第82頁)；被告午○○自陳國小畢業
    之智識程度，入監前為水電工、已婚、育有2名子女、與太
    太及小孩同住之家庭經濟狀況(本院卷㈡第233頁)；被告Ｂ○○
    自陳高中肄業之智識程度，現為木工、未婚無子、與父母及
    弟弟同住之家庭經濟狀況；被告Ｄ○○自陳高中畢業之智識程
    度，現為炸雞店廚師、已婚、育有一名2歲之子女、獨居之
    家庭經濟狀況；被告酉○○自陳高中畢業之智識程度，入監前
    為火鍋店員工、外送員、未婚無子、與朋友同住之家庭經濟
    狀況(本院卷㈡第96頁)；被告黃○○自陳高中肄業之智識程度
    ，從事室內裝潢工作、未婚無子、與母親同住之家庭經濟狀
    況；被告己○○自陳高中畢業之智識程度，現為司機、未婚無
    子、與父親及祖父母同住之家庭經濟狀況；被告申○○自陳高
    中肄業之智識程度，自己營業擋水工程、離婚、與父親及父
    親之女友同住之家庭經濟狀況；被告亥○○自陳高中肄業之智
    識程度，目前幫家中做油漆工作、未婚無子、與父母同住之
    家庭經濟狀況(本院卷㈡第127頁)；被告Ｈ○○自陳國中畢業之
    智識程度，現做工地板模工作、未婚、與母親、弟弟、一名
    國小四年級之子女同住之家庭經濟狀況；被告癸○○自陳國中
    畢業之智識程度，現在做工地磁磚填縫工作、已婚、育有2
    子、太太懷孕中、與太太、小孩同住之家庭經濟狀況；被告
    玄○○自陳之國中畢業之智識程度，現為電子工廠員工、未婚
    無子、與父母及妹妹同住之家庭經濟狀況(本院卷㈢第40頁)
    等一切情狀，分別就被告丁○○、午○○、Ｂ○○量處如附表編號1
    至26「主文」欄所示之刑，就被告Ｄ○○量處如附表編號3至5
    、8至11、13、14「主文」欄所示之刑，就被告黃○○量處如
    附表編號1至6、15、16「主文」欄所示之刑，就被告己○○量
    處如附表編號1至7、15、16「主文」欄所示之刑，就被告Ｈ○○量處如附表編號5、12、17至26「主文」欄所示之刑，就被
    告癸○○量處如附表編號17至26「主文」欄所示之刑，就被告
    申○○量處如附表編號15、16「主文」欄所示之刑，就被告亥
    ○○量處如附表編號1至7「主文」欄所示之刑，就被告玄○○量
    處如附表編號5、8至14「主文」欄所示之刑，就被告酉○○量
    處如附表編號17至19、21、22、24至26「主文」欄所示之刑
    ，並均諭知罰金易服勞役之折算標準。並考量被告丁○○等12
    人所犯均為加重詐欺等罪，各次犯罪時間相近，犯罪類型、
    行為態樣、動機均相同，責任非難重複之程度較高等，分別
    定其應執行刑，暨諭知罰金易服勞役之折算標準，以示懲儆
    。
三、緩刑：
(一)查被告Ｈ○○前未曾因故意犯罪而受有期徒刑以上刑之宣告確
    定，有臺灣高等法院被告前案紀錄表在卷可查，其因一時失
    慮犯案，但已於犯後坦承犯行、表達悔意，且業已與部分被
    害人達成和解，應認被告Ｈ○○經此偵、審教訓及金錢賠償後
    ，應知所警惕而無再犯之虞，因此認上開所宣告之刑以暫不
    執行為當，爰依刑法第74條第1項第1款之規定，就被告Ｈ○○
    併予宣告緩刑5年，以啟自新。又為促使被告Ｈ○○確實履行與
    被害人等之調解筆錄內容，並建立正確之價值觀，參酌其所
    犯情節等情，依刑法第74條第2項第3、5款之規定，諭知被
    告Ｈ○○應履行如附件一至五所示之調解筆錄內容，並應於本
    判決確定之日起3年內，向指定之政府機關、政府機構、行
    政法人、社區或其他符合公益目的之機構或團體，提供60小
    時義務勞務，併依刑法第93條第1項第2款之規定，宣告緩刑
    期間付保護管束。
(二)至被告玄○○、癸○○之辯護人為被告請求緩刑乙節，查被告玄
    ○○因違反毒品危害防制條例等案件，經臺灣臺中地方法院於
    111年10月13日以111年度原訴字第45號判決判處被告玄○○有
    期徒刑1年10月、3年8月；被告癸○○因詐欺等案件，經臺灣
    臺中地方法院於111年11月25日以111年度原金訴第87號判決
    判處被告癸○○有期徒刑1年2月至1年5月不等，有上開判決及
    被告玄○○、癸○○之臺灣高等法院被告前案紀錄表附卷可參，
    與緩刑要件不符，自無從為緩刑之宣告。
四、沒收：
(一)按犯罪所得，屬於犯罪行為人者，沒收之；前二項之沒收，
    於全部或一部不能沒收或不宜執行沒收時，追徵其價額，刑
    法第38條之1 第1 項、第3 項分別定有明文。
(二)查被告丁○○自承一天報酬5000元，共獲得報酬3萬元等語(偵
    3449卷㈠第24頁)；被告Ｂ○○自承報酬一天2000至3000元，本
    件獲利約1萬8000元等語(偵3499卷㈠第83頁)；被告Ｄ○○自承
    薪水為進其戶頭贓款之1％等語(本院卷㈡第97頁，經計算為1
    萬3882元【計算式：〈241000+82000+5200+168000+79000+20
    000+393000+400000〉×1％＝13822】)；被告申○○自承共獲利60
    00元等語(偵2738卷第10頁反面)；被告Ｈ○○自承報酬一天250
    0元，拿到3天等語(本院卷㈢第32頁)；被告癸○○自承拿到300
    0元等語(本院卷㈢第33頁)，核屬其等本案犯罪之不法所得，
    應各依刑法第38條之1 第1 項前段、第3 項規定宣告沒收，
    如全部或一部不能沒收或不宜執行沒收時，追徵其價額。
(三)至被告午○○自承本件報酬一天5000至8000元，在新竹六天，
    拿了2萬多元等語(本院卷㈡第226頁)；被告黃○○自承薪水一
    天3000至5000元，總共做6天等語(本院卷㈡第125頁、111.1.
    17偵訊)；被告玄○○、酉○○均否認拿到報酬(偵6433卷㈠第213
    頁、偵47236第7頁、本院卷㈢第33頁)；被告己○○雖於偵查中
    稱薪水一次3000至5000元，總共1萬5000至1萬7000元，惟於
    本院審理時復稱沒有拿到薪水等語(本院卷㈡125頁)；被告亥
    ○○於偵查中雖自承領了1萬元薪水，惟於本院審理時復稱沒
    有拿到薪水等語(本院卷㈡126頁)，基於「罪證有疑，利於被
    告」之證據法則，應認被告午○○本案犯罪所得為2萬元，被
    告黃○○之犯罪所得為1萬8000元(計算式：3000×6＝18000)，
    各依刑法第38條之1 第1 項前段、第3 項規定宣告沒收或追
    徵其價額。被告玄○○、酉○○、己○○、亥○○則無犯罪所得，不
    予宣告沒收及追徵。
乙、不另為免訴之諭知(公訴意旨認被告酉○○、黃○○亦涉犯組織
    犯罪防制條例第3 條第1 項後段之參與犯罪組織罪嫌部分)
    ：
(一)按刑事訴訟法第302條第1款規定「案件曾經判決確定者，應
    諭知免訴之判決」，係以同一案件，已經法院為實體上之確
    定判決，該被告應否受刑事制裁，即因前次判決而確定，不
    能更為其他有罪或無罪之實體上裁判。此項原則，關於實質
    上一罪或裁判上一罪，其一部事實已經判決確定者，對於構
    成一罪之其他部分，亦有其適用。又參與詐欺犯罪組織，應
    僅就參與犯罪組織罪時間較為密切之首次加重詐欺犯行論以
    參與犯罪組織罪及加重詐欺罪之想像競合犯，而其他之加重
    詐欺犯行，祗需單獨論罪科刑即可，無需再另論以參與犯罪
    組織罪，以避免重複評價，已如前述。是如行為人於參與同
    一詐欺集團之多次加重詐欺行為，因部分犯行發覺在後或偵
    查階段之先後不同，肇致起訴後分由不同之法官審理，為裨
    益法院審理範圍明確、便於事實認定，即應以數案中「最先
    繫屬於法院之案件」為準，以「該案件」中之「首次」加重
    詐欺犯行與參與犯罪組織罪論以想像競合。縱該首次犯行非
    屬事實上之首次，亦因參與犯罪組織之繼續行為，已為該案
    中之首次犯行所包攝，該參與犯罪組織行為之評價已獲滿足
    ，自不再重複於他次詐欺犯行中再次論罪，俾免於過度評價
    及悖於一事不再理原則。至於「另案」起訴之他次加重詐欺
    犯行，縱屬事實上之首次犯行，仍需單獨論以加重詐欺罪，
    以彰顯刑法對不同被害人財產保護之完整性，避免評價不足
    （最高法院109年度台上字第3945號判決意旨參照）。
(二)查被告酉○○前因參與同一詐欺集團犯參與犯罪組織罪，經新
    竹地檢署檢察官以110年度偵字第8429號提起公訴，並經本
    院以110年度訴字第636號判決確定；被告黃○○前因參與同一
    詐欺集團犯參與犯罪組織罪，經臺灣桃園地方檢察署檢察官
    於111年1月24日以110年度偵字第32443、35058、35104、40
    323號、111年度偵字第3299號提起公訴，並經臺灣桃園地方
    法院以111年度原訴字第10號、111年度訴字第200號判決確
    定，此有上開判決、被告酉○○、黃○○之臺灣高等法院被告前
    案紀錄表附卷可參(本院卷㈠第123、551至557頁、本院卷㈢第
    231至286頁)，被告酉○○、黃○○上開案件中之「首次」加重
    詐欺犯行，方屬應與被告酉○○、黃○○參與犯罪組織犯行論以
    想像競合，本案加重詐欺犯行僅單獨論罪科刑即可，而無於
    本案再審究被告酉○○、黃○○參與犯罪組織罪之餘地，依上揭
    說明，本應就被告酉○○、黃○○本案被訴參與犯罪組織之犯行
    部分，為免訴之諭知，然因公訴意旨認此部分與前揭加重詐
    欺罪部分有想像競合犯之裁判上一罪關係，是爰就此部分不
    另為免訴之諭知。
丙、不另為不受理之諭知(公訴意旨認被告丁○○、午○○、癸○○亦
    涉犯組織犯罪防制條例第3 條第1 項後段之參與犯罪組織罪
    嫌部分)：
　　查被告丁○○前因參與同一詐欺集團犯參與犯罪組織罪，業經
    臺灣新北地方檢察署檢察官於111年6月17日，以111年度偵
    字第8462號、111年度偵緝字第2510號提起公訴；被告午○○
    、癸○○前因參與同一詐欺集團犯參與犯罪組織罪，業經臺灣
    臺中地方檢察署檢察官於111年5月12日以111少連偵緝15、
    少連偵225號追加起訴，此有上開各案起訴書、臺灣高等法
    院被告前案紀錄表在卷可稽(本院卷㈢第287至308頁)，被告
    丁○○、午○○、癸○○本案參與同一犯罪組織行為，經檢察官提
    起公訴，係於111年7月1日繫屬於本院（本院卷㈠第7頁收文
    戳章），並非最先繫屬於法院之案件，揆諸前開說明，原應
    就被告丁○○、午○○、癸○○本案被訴參與犯罪組織之犯行部分
    諭知不受理，惟公訴意旨既認此部分罪嫌與前揭加重詐欺罪
    部分有想像競合犯之裁判上一罪關係，爰就此部分不另為不
    受理之諭知。
據上論斷，應依刑事訴訟法第273條之1第1項、第299條第1項前
段，判決如主文。
本件經檢察官許大偉提起公訴，檢察官林李嘉、陳郁仁到庭執行
職務。
中　　華　　民　　國   111    年   12    月    12     日
                  刑事第三庭  法  官  黃怡文
以上正本證明與原本無異。
如不服本判決應於收受本判決後20日內向本院提出上訴書狀，上
訴書狀應敘述具體理由。上訴書狀未敘述上訴理由者，應於上訴
期間屆滿後20日內補提理由書狀於本院(均須按他造當事人之人
數附繕本 )「切勿逕送上級法院」。 
中　　華　　民　　國　　111 　年　　12　　月　　14　　日
                              書記官  謝沛真　　　　　　
附錄本案所犯法條：
刑法第339條之4第1項第2款
犯第 339 條詐欺罪而有下列情形之一者，處 1 年以上 7 年以
下有期徒刑，得併科 1 百萬元以下罰金：
二、三人以上共同犯之。
洗錢防制法第2條
本法所稱洗錢，指下列行為：
一、意圖掩飾或隱匿特定犯罪所得來源，或使他人逃避刑事追訴
    ，而移轉或變更特定犯罪所得。
二、掩飾或隱匿特定犯罪所得之本質、來源、去向、所在、所有
    權、處分權或其他權益者。
三、收受、持有或使用他人之特定犯罪所得。　　
洗錢防制法第14條第1項
有第二條各款所列洗錢行為者，處 7 年以下有期徒刑，併科新
臺幣 5 百萬元以下罰金。
組織犯罪防制條例第3條第1項
發起、主持、操縱或指揮犯罪組織者，處3年以上10年以下有期
徒刑，得併科新臺幣1億元以下罰金；參與者，處6月以上5年以
下有期徒刑，得併科新臺幣1000萬元以下罰金。但參與情節輕微
者，得減輕或免除其刑。
附表
編號 被害人 詐騙時間及方式  匯款時間、地點、方式 匯款金額(新臺幣) 匯入帳戶(即第一層帳戶) 第一層帳戶共犯分工(日期均為被害人匯款當日，幣別均為新臺幣) 第二層帳戶 第二層帳戶共犯分工(日期均為被害人匯款當日，幣別均為新臺幣) 主文 1 温 ○○(提告) 110年2月間，以LINE向温○○佯稱：加入外匯群組進行操作獲利穩賺不賠云云，致使温○○陷於錯誤  110年7月12日9時45分許，至新北市○○區○○路○段000號之凱基商業銀行三重分行，以臨櫃匯款方式匯款 35萬元 亥○○之臺中商業銀行帳號000-000000000000號帳戶(下稱亥○○臺中商銀帳戶) ①亥○○於11時分許至臺中商銀竹北分行臨櫃提領49萬9000元(含其他被害人或不詳來源款項，以下本附表共犯領款、轉帳金額大於被害人匯款金額者均同)交給黃○○，己○○負責開車 ②丙○○於11時9分許轉帳68萬元至壬○○之臺灣銀行帳號000-000000000000號帳戶(下稱壬○○臺銀帳戶)(第二層帳戶) 壬○○臺銀帳戶 辛○○於11時23分許轉帳63萬元、5萬元至壬○○之合作金庫商業銀行帳號000-0000000000000號帳戶(下稱壬○○合庫帳戶)(第三層帳戶）後，於13時24分許許，至合庫玉成分行臨櫃提領20萬9000元 丁○○成年人與少年共同犯三人以上共同詐欺取財罪，處有期徒刑壹年貳月，併科罰金新臺幣壹萬元，罰金如易服勞役，以新臺幣壹仟元折算壹日。 午○○成年人與少年共同犯三人以上共同詐欺取財罪，處有期徒刑壹年壹月，併科罰金新臺幣壹萬元，罰金如易服勞役，以新臺幣壹仟元折算壹日。 Ｂ○○成年人與少年共同犯三人以上共同詐欺取財罪，處有期徒刑壹年貳月，併科罰金新臺幣貳仟元，罰金如易服勞役，以新臺幣壹仟元折算壹日。 亥○○犯三人以上共同詐欺取財罪，處有期徒刑壹年貳月，併科罰金新臺幣壹萬元，罰金如易服勞役，以新臺幣壹仟元折算壹日。 己○○犯三人以上共同詐欺取財罪，處有期徒刑壹年貳月，併科罰金新臺幣壹萬元，罰金如易服勞役，以新臺幣壹仟元折算壹日。 黃○○犯三人以上共同詐欺取財罪，處有期徒刑壹年壹月，併科罰金新臺幣壹萬元，罰金如易服勞役，以新臺幣壹仟元折算壹日。 2 Ｊ○○(提告) 110年3月間，以LINE向Ｊ○○佯稱：加入外匯群組進行外匯、期貨操作、跟單操盤皆可獲利穩賺不賠云云，致Ｊ○○陷於錯誤  110年7月12日12時12分許，至新竹市○區○○路000號之新竹市第一信用合作社，以臨櫃匯款方式匯款 200萬元 亥○○臺中商銀帳戶 ①亥○○於12時47分許至臺中商銀新竹分行臨櫃提領71萬元交給黃○○，己○○負責開車 ②12時23分許轉129萬元至壬○○臺銀帳戶(第二層帳戶) 壬○○臺銀帳戶 辛○○於13時8分許轉帳129萬元至壬○○合庫帳戶(第三層帳戶)後，至合庫玉成分行臨櫃提領20萬9000元 丁○○成年人與少年共同犯三人以上共同詐欺取財罪，處有期徒刑壹年陸月，併科罰金新臺幣壹萬元，罰金如易服勞役，以新臺幣壹仟元折算壹日。 午○○成年人與少年共同犯三人以上共同詐欺取財罪，處有期徒刑壹年伍月，併科罰金新臺幣壹萬元，罰金如易服勞役，以新臺幣壹仟元折算壹日。 Ｂ○○成年人與少年共同犯三人以上共同詐欺取財罪，處有期徒刑壹年伍月，併科罰金新臺幣壹萬元，罰金如易服勞役，以新臺幣壹仟元折算壹日。 亥○○犯三人以上共同詐欺取財罪，處有期徒刑壹年伍月，併科罰金新臺幣壹萬元，罰金如易服勞役，以新臺幣壹仟元折算壹日。 己○○犯三人以上共同詐欺取財罪，處有期徒刑壹年伍月，併科罰金新臺幣壹萬元，罰金如易服勞役，以新臺幣壹仟元折算壹日。 黃○○犯三人以上共同詐欺取財罪，處有期徒刑壹年伍月，併科罰金新臺幣壹萬元，罰金如易服勞役，以新臺幣壹仟元折算壹日。 3 Ｇ○○(提告) 110年3月初，以LINE向Ｇ○○佯稱：加入戴蒙亞洲資本公司並投資獲利云云，致使Ｇ○○陷於錯誤  110年7月13日11時22分許，至高雄市○○區○○○路000號之國泰世華商業銀行明誠分行，以臨櫃匯款方式匯款 150萬元 亥○○臺中商銀帳戶 ①亥○○於12時15分許至臺中商銀新竹分行臨櫃提領68萬8000元交給黃○○，己○○負責開車 ②丙○○於11時38分許轉124萬1000元至Ｄ○○第一商銀帳號00000000000號帳戶(下稱Ｄ○○一銀帳戶〈末五碼29943〉) Ｄ○○一銀帳戶〈末五碼29943〉 Ｄ○○於13時25分至13時28分許，操作網路銀行轉帳2萬7656元、5萬5281元、7162元至其他人頭帳戶 丁○○成年人與少年共同犯三人以上共同詐欺取財罪，處有期徒刑壹年伍月，併科罰金新臺幣壹萬元，罰金如易服勞役，以新臺幣壹仟元折算壹日。 午○○成年人與少年共同犯三人以上共同詐欺取財罪，處有期徒刑壹年肆月，併科罰金新臺幣壹萬元，罰金如易服勞役，以新臺幣壹仟元折算壹日。 Ｂ○○成年人與少年共同犯三人以上共同詐欺取財罪，處有期徒刑壹年肆月，併科罰金新臺幣壹萬元，罰金如易服勞役，以新臺幣壹仟元折算壹日。 亥○○犯三人以上共同詐欺取財罪，處有期徒刑壹年肆月，併科罰金新臺幣壹萬元，罰金如易服勞役，以新臺幣壹仟元折算壹日。 己○○犯三人以上共同詐欺取財罪，處有期徒刑壹年肆月，併科罰金新臺幣壹萬元，罰金如易服勞役，以新臺幣壹仟元折算壹日。 黃○○犯三人以上共同詐欺取財罪，處有期徒刑壹年肆月，併科罰金新臺幣壹萬元，罰金如易服勞役，以新臺幣壹仟元折算壹日。 Ｄ○○犯三人以上共同詐欺取財罪，處有期徒刑壹年肆月，併科罰金新臺幣壹萬元，罰金如易服勞役，以新臺幣壹仟元折算壹日。 4 Ｌ○○(提告) 110年2月間，以LINE向Ｌ○○佯稱：加入外匯買賣貨幣可獲利云云，致使Ｌ○○陷於錯誤  110年7月13日11時32分許，至臺北市○○區○○○路○段000號之兆豐國際商業銀行天母分行，以臨櫃匯款方式匯款 14萬1000元 亥○○臺中商銀帳戶 ①亥○○於12時15分許至臺中商銀新竹分行臨櫃提領68萬8000元交給黃○○，己○○負責開車 ②丙○○於11時38分許轉124萬1000元至Ｄ○○一銀帳戶〈末五碼29943〉 Ｄ○○一銀帳戶〈末五碼29943〉 Ｄ○○於13時25分至13時28分許，操作網路銀行轉帳2萬7656元、5萬5281元、7162元至其他人頭帳戶 丁○○成年人與少年共同犯三人以上共同詐欺取財罪，處有期徒刑壹年貳月，併科罰金新臺幣壹萬元，罰金如易服勞役，以新臺幣壹仟元折算壹日。 午○○成年人與少年共同犯三人以上共同詐欺取財罪，處有期徒刑壹年壹月，併科罰金新臺幣壹萬元，罰金如易服勞役，以新臺幣壹仟元折算壹日。 Ｂ○○成年人與少年共同犯三人以上共同詐欺取財罪，處有期徒刑壹年壹月，併科罰金新臺幣壹萬元，罰金如易服勞役，以新臺幣壹仟元折算壹日。 亥○○犯三人以上共同詐欺取財罪，處有期徒刑壹年壹月，併科罰金新臺幣壹萬元，罰金如易服勞役，以新臺幣壹仟元折算壹日。 己○○犯三人以上共同詐欺取財罪，處有期徒刑壹年壹月，併科罰金新臺幣壹萬元，罰金如易服勞役，以新臺幣壹仟元折算壹日。 黃○○犯三人以上共同詐欺取財罪，處有期徒刑壹年壹月，併科罰金新臺幣壹萬元，罰金如易服勞役，以新臺幣壹仟元折算壹日。 Ｄ○○犯三人以上共同詐欺取財罪，處有期徒刑壹年壹月，併科罰金新臺幣壹萬元，罰金如易服勞役，以新臺幣壹仟元折算壹日。 5 戌○○(提告) 110年4月初，以LINE向戌○○佯稱：加入股東大講堂群組，裡面負責教授跟單作業及台股分析，並要加入監管公司線上跟單作業云云，致使戌○○陷於錯誤  110年7月12日14時46分許，至桃園市○○區○○路000號之臺灣新光商業銀行壢新分行，以臨櫃匯款方式匯款  2萬9000元 玄○○之中國信託商業銀行帳號000-000000000000帳戶 (下稱玄○○中信帳戶) ①玄○○於14時57分許轉86萬7000元至壬○○臺銀帳戶 ②玄○○於15時31分許至中信寶山分行臨櫃提領50萬元交給全○諾，Ｈ○○負責開車 壬○○臺銀帳戶 辛○○、壬○○於15時27分許至臺銀南港軟體園區臨櫃提領86萬7000元 丁○○成年人與少年共同犯三人以上共同詐欺取財罪，處有期徒刑壹年貳月，併科罰金新臺幣壹萬元，罰金如易服勞役，以新臺幣壹仟元折算壹日。 午○○成年人與少年共同犯三人以上共同詐欺取財罪，處有期徒刑壹年壹月，併科罰金新臺幣壹萬元，罰金如易服勞役，以新臺幣壹仟元折算壹日。 Ｂ○○成年人與少年共同犯三人以上共同詐欺取財罪，處有期徒刑壹年壹月，併科罰金新臺幣壹萬元，罰金如易服勞役，以新臺幣壹仟元折算壹日。 亥○○犯三人以上共同詐欺取財罪，處有期徒刑壹年壹月，併科罰金新臺幣壹萬元，罰金如易服勞役，以新臺幣壹仟元折算壹日。 己○○犯三人以上共同詐欺取財罪，處有期徒刑壹年壹月，併科罰金新臺幣壹萬元，罰金如易服勞役，以新臺幣壹仟元折算壹日。 黃○○犯三人以上共同詐欺取財罪，處有期徒刑壹年壹月，併科罰金新臺幣壹萬元，罰金如易服勞役，以新臺幣壹仟元折算壹日。 Ｄ○○犯三人以上共同詐欺取財罪，處有期徒刑壹年壹月，併科罰金新臺幣壹萬元，罰金如易服勞役，以新臺幣壹仟元折算壹日。 玄○○犯三人以上共同詐欺取財罪，處有期徒刑壹年，併科罰金新臺幣壹萬元，罰金如易服勞役，以新臺幣壹仟元折算壹日。 Ｈ○○犯三人以上共同詐欺取財罪，處有期徒刑壹年壹月，併科罰金新臺幣壹萬元，罰金如易服勞役，以新臺幣壹仟元折算壹日。     110年7月13日11時35分許，至桃園市○○區○○路000號之臺灣新光商業銀行壢新分行，以臨櫃匯款方式匯款 28萬8000元 亥○○臺中商銀帳戶 ①亥○○於12時15分許至臺中商銀新竹分行臨櫃提領68萬8000元交給黃○○，己○○負責開車 ②丙○○於11時38分許轉124萬1000元至Ｄ○○一銀帳戶〈末五碼29943〉  Ｄ○○一銀帳戶〈末五碼29943〉 Ｄ○○於13時25分至13時28分許，操作網路銀行轉帳2萬7656元、5萬5281元、7162元至其他人頭帳戶  6 未○○ 110年4月28日某時，以LINE向未○○佯稱：可帶領未○○操作投資作業云云，致使未○○陷於錯誤  110年7月14日13時55分許，至新竹縣○○市○○○路00號之元大商業銀行竹北分行，以臨櫃匯款方式匯款 79萬元、122萬元 亥○○臺中商銀帳戶 ①亥○○於15時15分許至臺中商銀竹北分行提領50萬元交給黃○○，己○○負責開車 ②丙○○於14時15分許轉帳100萬元至地○○之永豐商業銀行帳號000-00000000000000號帳戶(下稱地○○永豐帳戶) ③丙○○於14時17分許轉帳61萬元至壬○○合庫帳戶 ④丙○○於14時46分許轉帳100萬30元至壬○○合庫帳戶 地○○永豐帳戶 地○○於15時14分許至永豐銀行光華分行臨櫃提領100萬元後交給黃○○ 丁○○成年人與少年共同犯三人以上共同詐欺取財罪，處有期徒刑壹年陸月，併科罰金新臺幣壹萬元，罰金如易服勞役，以新臺幣壹仟元折算壹日。 午○○成年人與少年共同犯三人以上共同詐欺取財罪，處有期徒刑壹年伍月，併科罰金新臺幣壹萬元，罰金如易服勞役，以新臺幣壹仟元折算壹日。 Ｂ○○成年人與少年共同犯三人以上共同詐欺取財罪，處有期徒刑壹年伍月，併科罰金新臺幣壹萬元，罰金如易服勞役，以新臺幣壹仟元折算壹日。 亥○○犯三人以上共同詐欺取財罪，處有期徒刑壹年伍月，併科罰金新臺幣壹萬元，罰金如易服勞役，以新臺幣壹仟元折算壹日。 己○○犯三人以上共同詐欺取財罪，處有期徒刑壹年伍月，併科罰金新臺幣壹萬元，罰金如易服勞役，以新臺幣壹仟元折算壹日。 黃○○犯三人以上共同詐欺取財罪，處有期徒刑壹年伍月，併科罰金新臺幣壹萬元，罰金如易服勞役，以新臺幣壹仟元折算壹日。         壬○○合庫帳戶 辛○○於14時30分許至合庫新竹分行臨櫃提領60萬元  7 天○○(提告) 110年6月30日某時，以LINE向天○○佯稱：推薦操作飆股讓天○○從買賣中獲利云云，致使天○○陷於錯誤  110年7月15日10時58分許，以網路轉帳  50萬元 亥○○臺中商銀帳戶 ①亥○○於11時58分許至臺中商銀新豐分行提領50萬元(提領後帳戶內尚有餘額)交給全○諾，己○○負責開車 ②丙○○於13時33分許轉帳5萬元至壬○○合庫帳戶(第二層帳戶) ③丙○○於14時2分許轉帳6000元至壬○○合庫帳戶(第二層帳戶) ④亥○○於12時32分許匯款100萬元至地○○永豐帳戶 壬○○合庫帳戶 辛○○於15時26分許轉帳6萬5000元至壬○○臺銀帳戶(第三層帳戶)後，於15時41分許至統一超商橫科門市提領2萬元、2萬元、2萬元 丁○○成年人與少年共同犯三人以上共同詐欺取財罪，處有期徒刑壹年參月，併科罰金新臺幣壹萬元，罰金如易服勞役，以新臺幣壹仟元折算壹日。 午○○成年人與少年共同犯三人以上共同詐欺取財罪，處有期徒刑壹年貳月，併科罰金新臺幣壹萬元，罰金如易服勞役，以新臺幣壹仟元折算壹日。 Ｂ○○成年人與少年共同犯三人以上共同詐欺取財罪，處有期徒刑壹年貳月，併科罰金新臺幣壹萬元，罰金如易服勞役，以新臺幣壹仟元折算壹日。 亥○○犯三人以上共同詐欺取財罪，處有期徒刑壹年貳月，併科罰金新臺幣壹萬元，罰金如易服勞役，以新臺幣壹仟元折算壹日。 己○○犯三人以上共同詐欺取財罪，處有期徒刑壹年貳月，併科罰金新臺幣壹萬元，罰金如易服勞役，以新臺幣壹仟元折算壹日。         地○○永豐帳戶 地○○於13時13分許至永豐商銀南港分行臨櫃提領100萬元後交給辛○○  8 Ｅ○○(提告) 110年7月3日2時5分許，以LINE向Ｅ○○佯稱：依照指示將商品數量加入購物車後截圖回傳，後再依照金額匯款至指定帳戶，後續會退還商品款項及獲取8%之佣金云云，致使Ｅ○○陷於錯誤  110年7月12日10時1分許，在臺中市○區○○街0巷0號住處，以網路轉帳。 5980元 玄○○中信帳戶 ①玄○○於12時7分許轉8萬2000元至Ｄ○○第一商業銀行帳號000-00000000000(下稱Ｄ○○一銀帳戶〈後五碼90985〉) ②玄○○於12時39分許轉帳5200元至Ｄ○○一銀帳戶〈後五碼90985〉 ③玄○○於13時16分許轉帳16萬8000元至Ｄ○○一銀帳戶〈後五碼90985〉 ④玄○○於13時58分許許轉7萬9000元至Ｄ○○一銀帳戶〈後五碼90985〉  Ｄ○○第一銀行帳戶〈後五碼90985〉 ①Ｄ○○於13時41分許至第一商銀東門分行臨櫃提領32萬元 ②Ｄ○○於14時43分許至第一商銀東門分行臨櫃提領200萬元 丁○○成年人與少年共同犯三人以上共同詐欺取財罪，處有期徒刑壹年貳月，併科罰金新臺幣壹萬元，罰金如易服勞役，以新臺幣壹仟元折算壹日。 午○○成年人與少年共同犯三人以上共同詐欺取財罪，處有期徒刑壹年壹月，併科罰金新臺幣壹萬元，罰金如易服勞役，以新臺幣壹仟元折算壹日。 Ｂ○○成年人與少年共同犯三人以上共同詐欺取財罪，處有期徒刑壹年壹月，併科罰金新臺幣壹萬元，罰金如易服勞役，以新臺幣壹仟元折算壹日。 Ｄ○○犯三人以上共同詐欺取財罪，處有期徒刑壹年貳月，併科罰金新臺幣壹萬元，罰金如易服勞役，以新臺幣壹仟元折算壹日。 玄○○犯三人以上共同詐欺取財罪，處有期徒刑壹年貳月，併科罰金新臺幣壹萬元，罰金如易服勞役，以新臺幣壹仟元折算壹日。     110年7月12日10時39分許，在臺中市○○區○○○○路0段000號，以網路轉帳 7980元          110年7月12日11時15分許，在臺中市○○區○○○○路0段000號，以網路轉帳 2萬7500元      9 Ｆ○○(提告) 110年7月9日9時28分許，以LINE向Ｆ○○佯稱：依照指示先匯錢代墊，之後會還錢並多給佣金云云，致使Ｆ○○陷於錯誤  110年7月12日10時4分許，在嘉義市○區○○路000巷00弄0號五樓之1之住處，以網路轉帳 1080元 玄○○中信帳戶 ①玄○○於12時7分許轉8萬2000元至Ｄ○○第一銀行帳戶(後五碼：90985) ②玄○○於12時39分許轉帳5200元至Ｄ○○一銀帳戶〈後五碼90985〉 ③玄○○於13時16分許轉帳16萬8000元至Ｄ○○第一銀行帳戶(後五碼：90985) ④玄○○於13時58分許許轉7萬9000元至Ｄ○○一銀帳戶〈後五碼90985〉 Ｄ○○一銀帳戶〈後五碼90985〉 ①Ｄ○○於13時41分許至第一商銀東門分行臨櫃提領32萬元 ②Ｄ○○於14時43分許至第一商銀東門分行臨櫃提領200萬元 丁○○成年人與少年共同犯三人以上共同詐欺取財罪，處有期徒刑壹年貳月，併科罰金新臺幣壹萬元，罰金如易服勞役，以新臺幣壹仟元折算壹日。 午○○成年人與少年共同犯三人以上共同詐欺取財罪，處有期徒刑壹年壹月，併科罰金新臺幣壹萬元，罰金如易服勞役，以新臺幣壹仟元折算壹日。 Ｂ○○成年人與少年共同犯三人以上共同詐欺取財罪，處有期徒刑壹年壹月，併科罰金新臺幣壹萬元，罰金如易服勞役，以新臺幣壹仟元折算壹日。 Ｄ○○犯三人以上共同詐欺取財罪，處有期徒刑壹年壹月，併科罰金新臺幣壹萬元，罰金如易服勞役，以新臺幣壹仟元折算壹日。 玄○○犯三人以上共同詐欺取財罪，處有期徒刑壹年壹月，併科罰金新臺幣壹萬元，罰金如易服勞役，以新臺幣壹仟元折算壹日。     110年7月12日12時28分許，在嘉義市○區○○路000巷00弄0號五樓之1之住處，以網路轉帳 2180元      10 甲○○(提告) 110年7月12日12時10分許，以LINE向甲○○佯稱：投資方式為投入本金，由客服人員代為下單再取消，之後會拿回本金及獲取8%之佣金云云，致使甲○○陷於錯誤  110年7月12日12時43分許，以網路轉帳 4280元 玄○○中信帳戶 ①玄○○於13時16分許轉帳16萬8000元至Ｄ○○一銀帳戶〈後五碼90985〉 ②玄○○於13時58分許許轉7萬9000元至Ｄ○○一銀帳戶〈後五碼90985〉  Ｄ○○一銀帳戶〈後五碼90985〉 ①Ｄ○○於13時41分許至第一商銀東門分行臨櫃提領32萬元 ②Ｄ○○於14時43分許至第一商銀東門分行臨櫃提領200萬元 丁○○成年人與少年共同犯三人以上共同詐欺取財罪，處有期徒刑壹年貳月，併科罰金新臺幣壹萬元，罰金如易服勞役，以新臺幣壹仟元折算壹日。 午○○成年人與少年共同犯三人以上共同詐欺取財罪，處有期徒刑壹年壹月，併科罰金新臺幣壹萬元，罰金如易服勞役，以新臺幣壹仟元折算壹日。 Ｂ○○成年人與少年共同犯三人以上共同詐欺取財罪，處有期徒刑壹年壹月，併科罰金新臺幣壹萬元，罰金如易服勞役，以新臺幣壹仟元折算壹日。 Ｄ○○犯三人以上共同詐欺取財罪，處有期徒刑壹年壹月，併科罰金新臺幣壹萬元，罰金如易服勞役，以新臺幣壹仟元折算壹日。 玄○○犯三人以上共同詐欺取財罪，處有期徒刑壹年壹月，併科罰金新臺幣壹萬元，罰金如易服勞役，以新臺幣壹仟元折算壹日。 11 Ａ○○(提告) 110年7月7日某時，以LINE向Ａ○○佯稱：投資外匯及期貨云云，致使Ａ○○陷於錯誤  110年7月12日13時46分許，以網路轉帳 5萬元 玄○○中信帳戶 玄○○於13時58分許許轉7萬9000元至Ｄ○○一銀帳戶〈後五碼90985〉 Ｄ○○一銀帳戶〈後五碼90985〉 Ｄ○○於14時43分許至第一商銀東門分行臨櫃提領200萬元 丁○○成年人與少年共同犯三人以上共同詐欺取財罪，處有期徒刑壹年貳月，併科罰金新臺幣壹萬元，罰金如易服勞役，以新臺幣壹仟元折算壹日。 午○○成年人與少年共同犯三人以上共同詐欺取財罪，處有期徒刑壹年壹月，併科罰金新臺幣壹萬元，罰金如易服勞役，以新臺幣壹仟元折算壹日。 Ｂ○○成年人與少年共同犯三人以上共同詐欺取財罪，處有期徒刑壹年壹月，併科罰金新臺幣壹萬元，罰金如易服勞役，以新臺幣壹仟元折算壹日。 Ｄ○○犯三人以上共同詐欺取財罪，處有期徒刑壹年壹月，併科罰金新臺幣壹萬元，罰金如易服勞役，以新臺幣壹仟元折算壹日。 玄○○犯三人以上共同詐欺取財罪，處有期徒刑壹年壹月，併科罰金新臺幣壹萬元，罰金如易服勞役，以新臺幣壹仟元折算壹日。 12 子○○(提告) 110年5月間某日，以LINE向子○○佯稱：可以帶領子○○操作投資虛擬貨幣獲利云云，致使子○○陷於錯誤  110年7月13日10時許，以網路轉帳 30萬元 玄○○之兆豐國際商業銀行帳號000-00000000000號帳戶(下稱玄○○兆豐帳戶) 玄○○於10時22分許至兆豐北新竹分行臨櫃領30萬元交給全○諾，Ｈ○○負責開車   丁○○成年人與少年共同犯三人以上共同詐欺取財罪，處有期徒刑壹年貳月，併科罰金新臺幣壹萬元，罰金如易服勞役，以新臺幣壹仟元折算壹日。 午○○成年人與少年共同犯三人以上共同詐欺取財罪，處有期徒刑壹年壹月，併科罰金新臺幣壹萬元，罰金如易服勞役，以新臺幣壹仟元折算壹日。 Ｂ○○成年人與少年共同犯三人以上共同詐欺取財罪，處有期徒刑壹年壹月，併科罰金新臺幣壹萬元，罰金如易服勞役，以新臺幣壹仟元折算壹日。 Ｈ○○犯三人以上共同詐欺取財罪，處有期徒刑壹年，併科罰金新臺幣壹萬元，罰金如易服勞役，以新臺幣壹仟元折算壹日。 玄○○犯三人以上共同詐欺取財罪，處有期徒刑壹年，併科罰金新臺幣壹萬元，罰金如易服勞役，以新臺幣壹仟元折算壹日。 13 宇○○(提告) 110年3月某日，佯稱：推薦「OzzO」投資網路操作平台並加入申辦帳號，並於該投資平台操作投資虛擬貨幣獲利云云，致使宇○○陷於錯誤  110年7月13日10時25分許，以網路轉帳 2萬元 玄○○兆豐戶 玄○○於10時50分許轉帳2萬元至Ｄ○○一銀帳戶〈後五碼90985〉  Ｄ○○一銀帳戶〈後五碼90985〉 ①Ｄ○○於11時31分許轉帳6萬至Ｄ○○之中國信託商業銀行帳號000-000000000000號帳戶(下稱Ｄ○○中信帳戶)，再轉帳至其他帳戶 ②Ｄ○○於12時12分許轉帳6萬至Ｄ○○郵局帳戶，再轉帳至其他帳戶 丁○○成年人與少年共同犯三人以上共同詐欺取財罪，處有期徒刑壹年貳月，併科罰金新臺幣壹萬元，罰金如易服勞役，以新臺幣壹仟元折算壹日。 午○○成年人與少年共同犯三人以上共同詐欺取財罪，處有期徒刑壹年壹月，併科罰金新臺幣壹萬元，罰金如易服勞役，以新臺幣壹仟元折算壹日。 Ｂ○○成年人與少年共同犯三人以上共同詐欺取財罪，處有期徒刑壹年壹月，併科罰金新臺幣壹萬元，罰金如易服勞役，以新臺幣壹仟元折算壹日。 Ｄ○○犯三人以上共同詐欺取財罪，處有期徒刑壹年壹月，併科罰金新臺幣壹萬元，罰金如易服勞役，以新臺幣壹仟元折算壹日。 玄○○犯三人以上共同詐欺取財罪，處有期徒刑壹年壹月，併科罰金新臺幣壹萬元，罰金如易服勞役，以新臺幣壹仟元折算壹日。 14 乙○○(提告) 110年7月9日某時，以LINE向乙○○佯稱：可以帶領乙○○操作外匯投資獲利云云，致使乙○○陷於錯誤  110年7月13日12時9分許，至址設臺中市○○區○○路000○0號之3之玉山商業銀行太平分行，以臨櫃匯款方式匯款 79萬元 玄○○兆豐帳戶 ①玄○○於12時25分許轉帳39萬3000元至Ｄ○○中信帳戶 ②玄○○於12時30分許轉帳40萬元至Ｄ○○一銀帳戶〈後五碼90985〉 Ｄ○○中信帳戶 ①Ｄ○○於14時41分許至中信寶山分行ATM提領12萬元 ②Ｄ○○於14時44分許至中信寶山分行ATM提領1萬元 丁○○成年人與少年共同犯三人以上共同詐欺取財罪，處有期徒刑壹年參月，併科罰金新臺幣壹萬元，罰金如易服勞役，以新臺幣壹仟元折算壹日。 午○○成年人與少年共同犯三人以上共同詐欺取財罪，處有期徒刑壹年貳月，併科罰金新臺幣壹萬元，罰金如易服勞役，以新臺幣壹仟元折算壹日。 Ｂ○○成年人與少年共同犯三人以上共同詐欺取財罪，處有期徒刑壹年貳月，併科罰金新臺幣壹萬元，罰金如易服勞役，以新臺幣壹仟元折算壹日。 Ｄ○○犯三人以上共同詐欺取財罪，處有期徒刑壹年貳月，併科罰金新臺幣壹萬元，罰金如易服勞役，以新臺幣壹仟元折算壹日。 玄○○犯三人以上共同詐欺取財罪，處有期徒刑壹年貳月，併科罰金新臺幣壹萬元，罰金如易服勞役，以新臺幣壹仟元折算壹日。         Ｄ○○一銀帳戶〈後五碼90985〉 ①Ｄ○○於於13時49分許至第一商銀東門分行臨櫃提領40萬元 ②Ｄ○○於15時3分許至第一商銀東門分行臨櫃提領34萬  15 宙○○ (提告) 110年6月15日某時，以LINE向宙○○佯稱：投資買賣股票，保證獲利穩賺不賠云云，致使宙○○陷於錯誤  110年7月16日10時31分許 ，以網路轉帳 10萬元 申○○之玉山商業銀行帳號000-0000000000000號帳戶(下稱申○○玉山帳戶) ①申○○於10時57分許至玉山銀行新竹分行臨櫃提領60萬元3000元交給黃○○，己○○負責開車 ②申○○於11時23分許至玉山銀行光華分行臨櫃提領87萬元交給黃○○，己○○負責開車 ③申○○於11時52分許至玉山竹北分行臨櫃提領28萬元交給黃○○，己○○負責開車 ④申○○於13時3分許至玉山竹科分行臨櫃提領20萬交給黃○○，己○○負責開車   丁○○成年人與少年共同犯三人以上共同詐欺取財罪，處有期徒刑壹年貳月，併科罰金新臺幣壹萬元，罰金如易服勞役，以新臺幣壹仟元折算壹日。 午○○成年人與少年共同犯三人以上共同詐欺取財罪，處有期徒刑壹年壹月，併科罰金新臺幣壹萬元，罰金如易服勞役，以新臺幣壹仟元折算壹日。 Ｂ○○成年人與少年共同犯三人以上共同詐欺取財罪，處有期徒刑壹年壹月，併科罰金新臺幣壹萬元，罰金如易服勞役，以新臺幣壹仟元折算壹日。 己○○犯三人以上共同詐欺取財罪，處有期徒刑壹年壹月，併科罰金新臺幣壹萬元，罰金如易服勞役，以新臺幣壹仟元折算壹日。 黃○○犯三人以上共同詐欺取財罪，處有期徒刑壹年壹月，併科罰金新臺幣壹萬元，罰金如易服勞役，以新臺幣壹仟元折算壹日。 申○○犯三人以上共同詐欺取財罪，處有期徒刑壹年貳月，併科罰金新臺幣壹萬元，罰金如易服勞役，以新臺幣壹仟元折算壹日。 16 戊○○(提告) 110年5月13日18時50分許，以LINE向戊○○佯稱：加入平台儲值買股票獲利云云，致使戊○○陷於錯誤  110年7月16日11時9分許，在臺北市○○區○○路0段00巷00號之住處，以網路轉帳 5萬元 申○○玉山帳戶 ①申○○於11時23分許至玉山銀行光華分行臨櫃提領87萬元交給黃○○，己○○負責開車 ②申○○於11時52分許至玉山竹北分行臨櫃提領28萬元交給黃○○，己○○負責開車 ③申○○於13時3分許至玉山竹科分行臨櫃提領20萬元交給黃○○，己○○負責開車   丁○○成年人與少年共同犯三人以上共同詐欺取財罪，處有期徒刑壹年貳月，併科罰金新臺幣壹萬元，罰金如易服勞役，以新臺幣壹仟元折算壹日。 午○○成年人與少年共同犯三人以上共同詐欺取財罪，處有期徒刑壹年壹月，併科罰金新臺幣壹萬元，罰金如易服勞役，以新臺幣壹仟元折算壹日。 Ｂ○○成年人與少年共同犯三人以上共同詐欺取財罪，處有期徒刑壹年壹月，併科罰金新臺幣壹萬元，罰金如易服勞役，以新臺幣壹仟元折算壹日。 己○○犯三人以上共同詐欺取財罪，處有期徒刑壹年壹月，併科罰金新臺幣壹萬元，罰金如易服勞役，以新臺幣壹仟元折算壹日。 黃○○犯三人以上共同詐欺取財罪，處有期徒刑壹年壹月，併科罰金新臺幣壹萬元，罰金如易服勞役，以新臺幣壹仟元折算壹日。 申○○犯三人以上共同詐欺取財罪，處有期徒刑壹年壹月，併科罰金新臺幣壹萬元，罰金如易服勞役，以新臺幣壹仟元折算壹日。     110年7月16日11時10分許，在臺北市○○區○○路0段00巷00號之住處，以網路轉帳 5萬元      17 Ｋ○○(提告) 110年6月23日某時，以LINE向Ｋ○○佯稱：推薦操作股票獲利云云，致使Ｋ○○陷於錯誤  110年7月16日11時39分許，以網路轉帳 5萬元 酉○○之中國信託商業銀行帳號000-000000000000號帳戶(下稱酉○○中信帳戶) ①酉○○13時11分許至中信寶山分行臨櫃領40萬元交給癸○○，Ｈ○○負責開車 ②酉○○於13時58分許至中信新竹分行領16萬元交給癸○○，Ｈ○○負責開車 ③酉○○於15時34分許至中信寶山分行臨櫃提領85萬元後為警查獲，同車之Ｈ○○、癸○○立即駕車離開現場    丁○○成年人與少年共同犯三人以上共同詐欺取財罪，處有期徒刑壹年貳月，併科罰金新臺幣壹萬元，罰金如易服勞役，以新臺幣壹仟元折算壹日。 午○○成年人與少年共同犯三人以上共同詐欺取財罪，處有期徒刑壹年壹月，併科罰金新臺幣壹萬元，罰金如易服勞役，以新臺幣壹仟元折算壹日。 Ｂ○○成年人與少年共同犯三人以上共同詐欺取財罪，處有期徒刑壹年壹月，併科罰金新臺幣壹萬元，罰金如易服勞役，以新臺幣壹仟元折算壹日。 酉○○犯三人以上共同詐欺取財罪，處有期徒刑壹年壹月，併科罰金新臺幣壹萬元，罰金如易服勞役，以新臺幣壹仟元折算壹日。 癸○○犯三人以上共同詐欺取財罪，處有期徒刑壹年壹月，併科罰金新臺幣壹萬元，罰金如易服勞役，以新臺幣壹仟元折算壹日。 Ｈ○○犯三人以上共同詐欺取財罪，處有期徒刑壹年壹月，併科罰金新臺幣壹萬元，罰金如易服勞役，以新臺幣壹仟元折算壹日。     110年7月16日11時44分許，以網路轉帳 5萬元      18 Ｃ○○(提告) 110年6月2日18時許，以LINE暱稱向Ｃ○○佯稱：推薦操作股票獲利云云，致使Ｃ○○陷於錯誤  110年7月16日11時50分許，以網路轉帳 5萬元 酉○○中信帳戶 ①酉○○13時11分許至中信寶山分行臨櫃領40萬元交給癸○○，Ｈ○○負責開車 ②酉○○於13時58分許至中信新竹分行領16萬元交給癸○○，Ｈ○○負責開車 ③酉○○於15時34分許至中信寶山分行臨櫃提領85萬元後為警查獲，同車之Ｈ○○、癸○○立即駕車離開現場   丁○○成年人與少年共同犯三人以上共同詐欺取財罪，處有期徒刑壹年貳月，併科罰金新臺幣壹萬元，罰金如易服勞役，以新臺幣壹仟元折算壹日。 午○○成年人與少年共同犯三人以上共同詐欺取財罪，處有期徒刑壹年壹月，併科罰金新臺幣壹萬元，罰金如易服勞役，以新臺幣壹仟元折算壹日。 Ｂ○○成年人與少年共同犯三人以上共同詐欺取財罪，處有期徒刑壹年壹月，併科罰金新臺幣壹萬元，罰金如易服勞役，以新臺幣壹仟元折算壹日。 酉○○犯三人以上共同詐欺取財罪，處有期徒刑壹年壹月，併科罰金新臺幣壹萬元，罰金如易服勞役，以新臺幣壹仟元折算壹日。 癸○○犯三人以上共同詐欺取財罪，處有期徒刑壹年，併科罰金新臺幣壹萬元，罰金如易服勞役，以新臺幣壹仟元折算壹日。 Ｈ○○犯三人以上共同詐欺取財罪，處有期徒刑壹年，併科罰金新臺幣壹萬元，罰金如易服勞役，以新臺幣壹仟元折算壹日。     110年7月16日11時59分許，以網路轉帳 5萬          110年7月16日12時4分許，以網路轉帳 4萬9999元      19 寅○○(提告) 110年5月26日17時許，以LINE向寅○○佯稱：推薦操作股票獲利云云，致使寅○○陷於錯誤  110年7月16日12時許，至址設臺中市○○區○○路○段00號之統一超商文心門市之自動櫃員機，以ATM轉帳 3萬元 酉○○中信帳戶 ①酉○○13時11分許至中信寶山分行臨櫃領40萬元交給癸○○，Ｈ○○負責開車 ②酉○○於13時58分許至中信新竹分行領16萬元交給癸○○，Ｈ○○負責開車 ③酉○○於15時34分許至中信寶山分行臨櫃提領85萬元後為警查獲，同車之Ｈ○○、癸○○立即駕車離開現場   丁○○成年人與少年共同犯三人以上共同詐欺取財罪，處有期徒刑壹年貳月，併科罰金新臺幣壹萬元，罰金如易服勞役，以新臺幣壹仟元折算壹日。 午○○成年人與少年共同犯三人以上共同詐欺取財罪，處有期徒刑壹年壹月，併科罰金新臺幣壹萬元，罰金如易服勞役，以新臺幣壹仟元折算壹日。 Ｂ○○成年人與少年共同犯三人以上共同詐欺取財罪，處有期徒刑壹年壹月，併科罰金新臺幣壹萬元，罰金如易服勞役，以新臺幣壹仟元折算壹日。 酉○○犯三人以上共同詐欺取財罪，處有期徒刑壹年壹月，併科罰金新臺幣壹萬元，罰金如易服勞役，以新臺幣壹仟元折算壹日。 癸○○犯三人以上共同詐欺取財罪，處有期徒刑壹年，併科罰金新臺幣壹萬元，罰金如易服勞役，以新臺幣壹仟元折算壹日。 Ｈ○○犯三人以上共同詐欺取財罪，處有期徒刑壹年，併科罰金新臺幣壹萬元，罰金如易服勞役，以新臺幣壹仟元折算壹日。 20 巳○○(提告) 110年5月26日某時，以LINE向巳○○佯稱：推薦操作股票獲利云云，致使巳○○陷於錯誤  110年7月16日12時29分許 ，至址設新北市○○區○○路000號之中國信託商業銀行淡水分行，以臨櫃匯款方式匯款 20萬 元 酉○○中信帳戶 ①酉○○13時11分許至中信寶山分行臨櫃領40萬元交給癸○○，Ｈ○○負責開車 ②酉○○於13時58分許至中信新竹分行領16萬元交給癸○○，Ｈ○○負責開車 ③酉○○於15時34分許至中信寶山分行臨櫃提領85萬元後為警查獲，同車之Ｈ○○、癸○○立即駕車離開現場 ④酉○○於13時19分許至中信寶山分行臨櫃匯款19萬元至壬○○臺銀帳戶 壬○○臺銀帳戶 辛○○於14時21分許至臺銀南港分行臨櫃提領19萬元 丁○○成年人與少年共同犯三人以上共同詐欺取財罪，處有期徒刑壹年貳月，併科罰金新臺幣壹萬元，罰金如易服勞役，以新臺幣壹仟元折算壹日。 午○○成年人與少年共同犯三人以上共同詐欺取財罪，處有期徒刑壹年壹月，併科罰金新臺幣壹萬元，罰金如易服勞役，以新臺幣壹仟元折算壹日。 Ｂ○○成年人與少年共同犯三人以上共同詐欺取財罪，處有期徒刑壹年壹月，併科罰金新臺幣壹萬元，罰金如易服勞役，以新臺幣壹仟元折算壹日。 癸○○犯三人以上共同詐欺取財罪，處有期徒刑壹年壹月，併科罰金新臺幣壹萬元，罰金如易服勞役，以新臺幣壹仟元折算壹日。 Ｈ○○犯三人以上共同詐欺取財罪，處有期徒刑壹年壹月，併科罰金新臺幣壹萬元，罰金如易服勞役，以新臺幣壹仟元折算壹日。 21 Ｍ○○(提告) 110年6月底，以LINE向Ｍ○○佯稱：推薦操作股票獲利云云，致使Ｍ○○陷於錯誤  110年7月16日12時31分許，以網路轉帳 3萬元 酉○○中信帳戶 ①酉○○13時11分許至中信寶山分行臨櫃領40萬元交給癸○○，Ｈ○○負責開車 ②酉○○於13時58分許至中信新竹分行領16萬元交給癸○○，Ｈ○○負責開車 ③酉○○於15時34分許至中信寶山分行臨櫃提領85萬元 ④酉○○於13時19分許至中信寶山分行臨櫃匯款19萬元至壬○○臺銀帳戶 壬○○臺銀帳戶 辛○○於14時21分許至臺銀南港分行臨櫃提領19萬元 丁○○成年人與少年共同犯三人以上共同詐欺取財罪，處有期徒刑壹年貳月，併科罰金新臺幣壹萬元，罰金如易服勞役，以新臺幣壹仟元折算壹日。 午○○成年人與少年共同犯三人以上共同詐欺取財罪，處有期徒刑壹年壹月，併科罰金新臺幣壹萬元，罰金如易服勞役，以新臺幣壹仟元折算壹日。 Ｂ○○成年人與少年共同犯三人以上共同詐欺取財罪，處有期徒刑壹年壹月，併科罰金新臺幣壹萬元，罰金如易服勞役，以新臺幣壹仟元折算壹日。 酉○○犯三人以上共同詐欺取財罪，處有期徒刑壹年壹月，併科罰金新臺幣壹萬元，罰金如易服勞役，以新臺幣壹仟元折算壹日。 癸○○犯三人以上共同詐欺取財罪，處有期徒刑壹年，併科罰金新臺幣壹萬元，罰金如易服勞役，以新臺幣壹仟元折算壹日。 Ｈ○○犯三人以上共同詐欺取財罪，處有期徒刑壹年，併科罰金新臺幣壹萬元，罰金如易服勞役，以新臺幣壹仟元折算壹日。 22 Ｉ○○(提告) 110年6月某時，以LINE向Ｉ○○佯稱：推薦操作股票獲利云云，致使Ｉ○○陷於錯誤  110年7月16日12時53分許，以網路轉帳 5萬元 酉○○中信帳戶 ①酉○○13時11分許至中信寶山分行臨櫃提領40萬交給癸○○，Ｈ○○負責開車 ②酉○○於13時58分許至中信新竹分行領16萬交給癸○○，Ｈ○○負責開車 ③酉○○於15時34分許至中信寶山分行臨櫃提領85萬元後為警查獲，同車之Ｈ○○、癸○○立即駕車離開現場 ④酉○○於13時19分許至中信寶山分行臨櫃匯款19萬至壬○○臺銀帳戶 壬○○臺銀帳戶 辛○○於14時21分許至臺銀南港分行臨櫃提領19萬元 丁○○成年人與少年共同犯三人以上共同詐欺取財罪，處有期徒刑壹年貳月，併科罰金新臺幣壹萬元，罰金如易服勞役，以新臺幣壹仟元折算壹日。 午○○成年人與少年共同犯三人以上共同詐欺取財罪，處有期徒刑壹年壹月，併科罰金新臺幣壹萬元，罰金如易服勞役，以新臺幣壹仟元折算壹日。 Ｂ○○成年人與少年共同犯三人以上共同詐欺取財罪，處有期徒刑壹年壹月，併科罰金新臺幣壹萬元，罰金如易服勞役，以新臺幣壹仟元折算壹日。 酉○○犯三人以上共同詐欺取財罪，處有期徒刑壹年壹月，併科罰金新臺幣壹萬元，罰金如易服勞役，以新臺幣壹仟元折算壹日。 癸○○犯三人以上共同詐欺取財罪，處有期徒刑壹年壹月，併科罰金新臺幣壹萬元，罰金如易服勞役，以新臺幣壹仟元折算壹日。 Ｈ○○犯三人以上共同詐欺取財罪，處有期徒刑壹年壹月，併科罰金新臺幣壹萬元，罰金如易服勞役，以新臺幣壹仟元折算壹日。 23 辰○○(提告) 110年5月11日13時10分許，以LINE向辰○○佯稱：推薦操作股票獲利云云，致使辰○○陷於錯誤  110年7月16日13時許，以網路轉帳 5萬元、5萬元 酉○○中信帳戶 ①酉○○13時11分許至中信寶山分行臨櫃領40萬交給癸○○，Ｈ○○負責開車 ②酉○○於13時58分許至中信新竹分行領16萬交給癸○○，Ｈ○○負責開車 ③酉○○於15時34分許至中信寶山分行臨櫃提領85萬元後為警查獲，同車之Ｈ○○、癸○○立即駕車離開現場 ④酉○○於13時19分許至中信寶山分行臨櫃匯款19萬至壬○○臺銀帳戶 壬○○臺銀帳戶 辛○○於14時21分許至臺銀南港分行臨櫃提領19萬元 丁○○成年人與少年共同犯三人以上共同詐欺取財罪，處有期徒刑壹年貳月，併科罰金新臺幣壹萬元，罰金如易服勞役，以新臺幣壹仟元折算壹日。 午○○成年人與少年共同犯三人以上共同詐欺取財罪，處有期徒刑壹年壹月，併科罰金新臺幣壹萬元，罰金如易服勞役，以新臺幣壹仟元折算壹日。 Ｂ○○成年人與少年共同犯三人以上共同詐欺取財罪，處有期徒刑壹年壹月，併科罰金新臺幣壹萬元，罰金如易服勞役，以新臺幣壹仟元折算壹日。 癸○○犯三人以上共同詐欺取財罪，處有期徒刑壹年壹月，併科罰金新臺幣壹萬元，罰金如易服勞役，以新臺幣壹仟元折算壹日。 Ｈ○○犯三人以上共同詐欺取財罪，處有期徒刑壹年壹月，併科罰金新臺幣壹萬元，罰金如易服勞役，以新臺幣壹仟元折算壹日。 24 庚○○(提告) 110年6月15日8時31分許，以LINE向庚○○佯稱：有投資管道云云，致使庚○○陷於錯誤  110年7月16日13時57分許許，以網路轉帳 5000元 酉○○中信帳戶 ①酉○○於13時58分許至中信新竹分行領16萬交給癸○○，Ｈ○○負責開車 ②酉○○於15時34分許至中信寶山分行臨櫃提領85萬元後為警查獲，同車之Ｈ○○、癸○○立即駕車離開現場   丁○○成年人與少年共同犯三人以上共同詐欺取財罪，處有期徒刑壹年貳月，併科罰金新臺幣壹萬元，罰金如易服勞役，以新臺幣壹仟元折算壹日。 午○○成年人與少年共同犯三人以上共同詐欺取財罪，處有期徒刑壹年壹月，併科罰金新臺幣壹萬元，罰金如易服勞役，以新臺幣壹仟元折算壹日。 Ｂ○○成年人與少年共同犯三人以上共同詐欺取財罪，處有期徒刑壹年壹月，併科罰金新臺幣壹萬元，罰金如易服勞役，以新臺幣壹仟元折算壹日。 酉○○犯三人以上共同詐欺取財罪，處有期徒刑壹年壹月，併科罰金新臺幣壹萬元，罰金如易服勞役，以新臺幣壹仟元折算壹日。 癸○○犯三人以上共同詐欺取財罪，處有期徒刑壹年壹月，併科罰金新臺幣壹萬元，罰金如易服勞役，以新臺幣壹仟元折算壹日。 Ｈ○○犯三人以上共同詐欺取財罪，處有期徒刑壹年壹月，併科罰金新臺幣壹萬元，罰金如易服勞役，以新臺幣壹仟元折算壹日。     110年7月16日14時49分許，以網路轉帳 5萬元          110年7月16日14時52分許，以網路轉帳 4萬5000元      25 卯○○(提告) 110年6月7日16時30分許，以LINE向卯○○佯稱：推薦操作股票獲利云云，致使卯○○陷於錯誤  110年7月16日14時34分許，以網路轉帳 5萬元 酉○○中信帳戶 酉○○於15時34分許至中信寶山分行臨櫃提領85萬元後為警查獲，同車之Ｈ○○、癸○○立即駕車離開現場   丁○○成年人與少年共同犯三人以上共同詐欺取財罪，處有期徒刑壹年貳月，併科罰金新臺幣壹萬元，罰金如易服勞役，以新臺幣壹仟元折算壹日。 午○○成年人與少年共同犯三人以上共同詐欺取財罪，處有期徒刑壹年壹月，併科罰金新臺幣壹萬元，罰金如易服勞役，以新臺幣壹仟元折算壹日。 Ｂ○○成年人與少年共同犯三人以上共同詐欺取財罪，處有期徒刑壹年壹月，併科罰金新臺幣壹萬元，罰金如易服勞役，以新臺幣壹仟元折算壹日。 酉○○犯三人以上共同詐欺取財罪，處有期徒刑壹年壹月，併科罰金新臺幣壹萬元，罰金如易服勞役，以新臺幣壹仟元折算壹日。 癸○○犯三人以上共同詐欺取財罪，處有期徒刑壹年壹月，併科罰金新臺幣壹萬元，罰金如易服勞役，以新臺幣壹仟元折算壹日。 Ｈ○○犯三人以上共同詐欺取財罪，處有期徒刑壹年壹月，併科罰金新臺幣壹萬元，罰金如易服勞役，以新臺幣壹仟元折算壹日。 26 丑○○(提告) 110年5月初，以LINE暱稱向丑○○佯稱：推薦操作股票獲利云云，致使丑○○陷於錯誤  110年7月16日14時35分許，至址設新北市○○區○○路000號之台新國際商業銀行汐止分行，以臨櫃匯款方式匯款 40萬元 酉○○中信帳戶 酉○○於15時34分許至中信寶山分行臨櫃提領85萬元後為警查獲，同車之Ｈ○○、癸○○立即駕車離開現場   丁○○成年人與少年共同犯三人以上共同詐欺取財罪，處有期徒刑壹年貳月，併科罰金新臺幣壹萬元，罰金如易服勞役，以新臺幣壹仟元折算壹日。 午○○成年人與少年共同犯三人以上共同詐欺取財罪，處有期徒刑壹年壹月，併科罰金新臺幣壹萬元，罰金如易服勞役，以新臺幣壹仟元折算壹日。 Ｂ○○成年人與少年共同犯三人以上共同詐欺取財罪，處有期徒刑壹年壹月，併科罰金新臺幣壹萬元，罰金如易服勞役，以新臺幣壹仟元折算壹日。 酉○○犯三人以上共同詐欺取財罪，處有期徒刑壹年壹月，併科罰金新臺幣壹萬元，罰金如易服勞役，以新臺幣壹仟元折算壹日。 癸○○犯三人以上共同詐欺取財罪，處有期徒刑壹年壹月，併科罰金新臺幣壹萬元，罰金如易服勞役，以新臺幣壹仟元折算壹日。 Ｈ○○犯三人以上共同詐欺取財罪，處有期徒刑壹年壹月，併科罰金新臺幣壹萬元，罰金如易服勞役，以新臺幣壹仟元折算壹日。 
附件一
本院111年度附民移調字第202號調解筆錄 調解內容摘要： 相對人Ｈ○○願給付聲請人Ｃ○○新臺幣（下同）柒萬伍仟元，自民國111年12月5日起，按月於每月5日前給付5000元，至清償完畢為止，如有一期未給付，視為全部到期，給付方式為匯入聲請人Ｃ○○第一銀行帳戶(帳號詳卷)。 
附件二
本院111年度附民移調字第203號調解筆錄 調解內容摘要： 相對人Ｈ○○願給付聲請人子○○新臺幣（下同）拾伍萬元，自民國111年12月20日起，按月於每月20日前給付2000元，至清償完畢為止，如有一期未給付，視為全部到期，給付方式為匯入聲請人子○○臺北富邦銀行帳戶(帳號詳卷)。 
附件三
本院111年度附民移調字第204號調解筆錄 調解內容摘要： 相對人Ｈ○○願給付聲請人Ｍ○○新臺幣（下同）壹萬伍仟元，自民國111年12月5日起，按月於每月5日前給付1500元，至清償完畢為止，如有一期未給付，視為全部到期，給付方式為匯入聲請人Ｍ○○玉山銀行帳戶(帳號詳卷)。 
附件四
本院111年度附民移調字第205號調解筆錄 調解內容摘要： 相對人Ｈ○○願給付聲請人戌○○新臺幣（下同）拾參萬元，自民國111年12月5日起，按月於每月5日前給付3000元，至清償完畢為止，如有一期未給付，視為全部到期，給付方式為匯入聲請人戌○○郵局帳戶(帳號詳卷)。 
附件五
本院111年度附民移調字第206號調解筆錄 調解內容摘要： 相對人Ｈ○○願給付聲請人寅○○新臺幣（下同）壹萬元，自民國111年12月5日起，按月於每月5日前給付1000元，至清償完畢為止，如有一期未給付，視為全部到期，給付方式為匯入聲請人寅○○臺北富邦銀行帳戶(帳號詳卷)。